臺灣高等法院刑事判決
109年度上易字第1284號
上  訴  人  臺灣臺北地方檢察署檢察官
上  訴  人  
即  被  告  江壽銓  



選任辯護人  王東山律師
            林孝甄律師
被      告  盧俊霖  


選任辯護人  余德正律師
            翁栢垚律師
            劉昱玟律師
被      告  唐也翔  




選任辯護人  葉重序律師
被      告  盧彥成  


            俞宥成  


            陳俊宇  


            林耀德  



選任辯護人  林萬憲律師
            陳奕廷律師
被      告  楊峻銘  


上列上訴人因被告恐嚇等案件，不服臺灣臺北地方法院107年度
易字第906號，中華民國109年4月29日第一審判決（起訴案號：
臺灣臺北地方檢察署107年度偵字第16516號、第20396號、第205
41號），提起上訴，本院判決如下：
    主  文
原判決關於乙○○部分、癸○○共同恐嚇取財部分（含沒收犯罪所得
部分）、庚○○對丙○○恐嚇危害安全部分暨定庚○○應執行刑部分，
均撤銷。
乙○○共同犯恐嚇取財罪，處有期徒刑捌月。緩刑貳年。
癸○○共同犯恐嚇取財罪，處有期徒刑捌月。緩刑貳年。
庚○○犯恐嚇危害安全罪，處拘役肆拾日，如易科罰金，以新臺幣
壹仟元折算壹日。
其他上訴均駁回。
庚○○上開撤銷改判部分與上訴駁回部分所處之刑，應執行拘役肆
拾伍日，如易科罰金，以新臺幣壹仟元折算壹日。
    事  實
一、緣乙○○（綽號「金鷹」）為臺灣大車隊之計程車司機，其知
    悉在臺北市大安區復興南路1段之1062公車站牌前為紅線禁
    止臨停路段，且未設置計程車招呼站，為搭載在該公車站牌
    前排隊等候搭車前往九份之眾多乘客，遂與臺灣大車隊之計
    程車司機共組「黃蜂車隊」，並使用Line通訊軟體組成「復
    興站」群組，供上開司機排班聯繫之用。嗣乙○○得知「基隆
    車隊」之司機有意在該處排班載客，遂委由其姪子江華芳(
    於民國106年4月8日死亡)以「竹聯幫地堂（地隆會）」之名
    號，代表黃蜂車隊出面與基隆車隊協調，並協議基隆車隊與
    黃蜂車隊之司機均可在該處排班載客，由江華芳負責解決司
    機間之載客糾紛、驅趕外車及未繳費之黃蜂車隊司機載客，
    江華芳因此要求欲在該處排班載客之黃蜂車隊司機須自106
    年2月起，按月繳納新臺幣（下同）3,000元，並由乙○○負責
    收取後，將其中3萬元交予江華芳作為圍事報酬。嗣於106年
    4月間，因江華芳死亡，且前揭1062站牌遷移至捷運忠孝復
    興站2號出口前（下稱「系爭排班點」），乙○○憂心系爭排
    班點將遭基隆車隊獨占，遂安排原係江華芳小弟之癸○○接任
    「竹聯幫地堂地隆會」會長後，竟與癸○○共同基於意圖為自
    己不法所有之犯意聯絡，由癸○○接替江華芳在黃蜂車隊之角
    色，並於106年4月間某日，要求欲在系爭排班點載客之黃蜂
    車隊計程車司機丙○○、丁○○應按月於每月5日前繳交3,000元
    ，然因丙○○、丁○○各有遲交每月3,000元之情形，乙○○與癸○○即共同以下列㈠、㈡所示之方式，恫嚇丙○○及丁○○繳款：
  ㈠因丙○○遲交106年4月份之3,000元，乙○○即指示癸○○出面處理
    ，又因其他司機亦向癸○○反應丙○○插班，癸○○遂藉故以處理
    丙○○插班為由，於106年5月5日11時25分許，在系爭排班點
    之人行道，率同3名黑衣男子陳敬方（所犯恐嚇罪，業經原
    審另案判處拘役20日確定）、陳挺翔及鍾政霖【其等所犯恐
    嚇罪，均經臺灣臺北地方檢察署（下稱「臺北地檢署」）檢
    察官另案為緩起訴處分確定】在旁助勢，由癸○○對丙○○恫稱
    ：「上次開會就說現在是我作主的‧‧你如果要跑，我就每天
    叫年輕人來這裡把你的車顧著‧‧好好排班你不要，又插班‧‧
    我帶小弟過去那邊」等語，並將丙○○驅離，使丙○○無法繼續
    在系爭排班點載客，致丙○○心生畏懼，因怯於無法在系爭排
    班點繼續排班載客維生，乃湊足每月3,000元交予乙○○。
  ㈡因丁○○遲交3,000元，乙○○遂於106年5月6日上午某時，在系
    爭排班點對丁○○恫稱：「3,000元如果繳不出來的話，你就
    不用來跑了!」等語，致丁○○心生畏懼，因怯於無法在系爭
    排班點繼續載客維生，乃湊足每月3,000元後交予乙○○。
  ㈢嗣乙○○因不滿丙○○、丁○○又遲交每月3,000元，先於107年2月
    14日11時25分20秒撥電話予癸○○，告以：「忠義的錢，跟那
    個阿壽（即丁○○）的錢，要追緊啦！他們如果真的沒有那個
    ，幹你娘，就去厚（音「ㄏㄡ」）」等語，復於同年2月26日1
    1時53分33秒再撥電話予癸○○，告以：「忠義和阿壽的那個
    喔，都沒有那個喔，你再給他們處理一下。‧‧這樣子你知不
    知道？‧‧有時候口氣要比較強硬一點」等語，指示癸○○出面
    以強硬態度向丙○○、丁○○恫催3,000元。
　㈣乙○○與癸○○即共同以前揭禁止丙○○、丁○○在系爭排班點繼續
    排班載客，或將丁○○踢出「復興站」Line群組，使其無法繼
    續排班載客等方式，恫嚇丙○○及丁○○繳款，致丙○○、丁○○均
    心生畏懼，因怯於無法在系爭排班點繼續排班載客維生，遂
    均自106年5月起至107年2月止，按月繳交3,000元予乙○○(丁○○於107年2月份僅繳納2,000元)，乙○○再自106年5月起，按
    月交付3萬元予癸○○作為其圍事報酬，癸○○並依乙○○之指示
    ，將其中1萬元轉交江華芳之遺孀作為生活費；總計乙○○因
    而獲有不法利益計3萬7,633元，癸○○則獲有不法利益2萬5,0
    14元。
二、庚○○因與丙○○就系爭排班點之排班問題發生糾紛，竟基於恐
    嚇危害安全之犯意，先於不詳時間，在系爭排班點之人行道
    ，對丙○○恫稱：「老人家身體要顧好，不知道什麼時候會死
    啦！」、「照片先去拍一拍，哪天死了才有照片用！」等語
    ，復接續於106年5月22日17時2分許，與丙○○通話過程中，
    對其恫稱：「你誰都不用載了、你誰都不用載了、你誰都不
    用載了」、「幹！明天不用來了啦」等語，使丙○○心生畏懼
    ，怯於無法繼續在系爭排班點載客維生而危害其安全。
三、癸○○於106年9月7日某時，因不滿遭甲1（真實姓名年籍詳卷
    ）挑釁及辱罵「幹你娘」等語(甲1涉犯公然侮辱罪嫌部分，
    未據癸○○告訴)，竟於同日17時2分許，夥同其胞弟子○○、庚○○、己○○及辛○○等人前往由周隆昇所經營，位於新北市○○區
    ○○路00號之SKY停車場質問甲1，並共同基於恐嚇危害安全之
    犯意聯絡，由子○○、庚○○、辛○○及己○○手持球棒，己○○則另
    持噴霧防身催淚劑，並由其中一人向甲1恫稱：「乎他死（
    台語）」等語，以此加害生命之事恐嚇甲1，致甲1心生畏懼
    而危害其安全。癸○○與子○○復各自基於公然侮辱之犯意，在
    該不特定人均得共見共聞之停車場，分別對甲1辱罵：「幹
    你娘機巴，你真懶爛（台語）」等語，均足以貶損甲1之人
    格。嗣經警方於同日17時5分許，在上開停車場之現場查扣
    球棒4支；復於107年5月29日16時29分許，經警方持法院核
    發之搜索票至癸○○使用號牌甲PG－9683號自小客車執行搜索
    ，查扣上開噴霧防身催淚劑1瓶。
四、案經內政部警政署刑事警察局（下稱「刑事警察局」）報告
    臺北地檢署檢察官，及甲1訴由新北市政府警察局瑞芳分局
    （下稱「瑞芳分局」）報告臺灣基隆地方檢察署檢察官呈請
    臺灣高等檢察署檢察長核轉臺北地檢署檢察官偵查起訴。
    理  由
甲、有罪部分：
壹、證據能力部分：
一、按被告以外之人於審判外之言詞或書面陳述，除法律有規定
    者外，不得作為證據，刑事訴訟法第159條第1項定有明文。
    查證人即被害人丙○○、丁○○及證人即告訴人甲1於警詢時之
    陳述，對被告乙○○、癸○○而言，均屬審判外之陳述，復經被
    告癸○○、庚○○及其等辯護人爭執證據能力（見本院卷二第33
    0頁、卷三第231至234頁、卷四第11至14頁），且無同法第1
    59條之1至第159條之5之例外情形，故證人丙○○、丁○○及甲1
    於警詢時之證述，均無證據能力。
二、依刑事訴訟法第159條第1項及第159條之5之規定，本判決所
    引用證人即共同被告戊○○（其被訴與被告乙○○、癸○○及壬○○
    共犯恐嚇取財罪嫌部分，尚難認定，詳如後「無罪部分」所
    述）、庚○○、己○○、吳豐成於警詢時之陳述，對被告乙○○而
    言，雖均為審判外之陳述，均屬傳聞證據，然被告乙○○及其
    辯護人於本院準備程序及審理時均未爭執其證據能力（見本
    院卷三第231至234頁、卷四第11至14頁），且迄言詞辯論終
    結前均未聲明異議，本院審酌該證據資料製作時之情況，尚
    無違法不當或證明力明顯過低之瑕疵，且與本案待證事實俱
    有關連性，認以之作為本案證據應屬適當，故證人戊○○、庚○○、己○○及吳豐成於警詢時之陳述，對被告乙○○均有證據能
    力。
三、按被告以外之人於偵查中向檢察官所為之陳述，除顯有不可
    信之情況者外，得為證據，刑事訴訟法第159條之1第2項定
    有明文。查證人丙○○、丁○○、甲1、吳豐成、董椿簢、謝和
    憲、證人即共同被告乙○○、庚○○、子○○、己○○、辛○○、戊○○
    及壬○○（其被訴與被告乙○○、癸○○及戊○○共犯恐嚇取財罪嫌
    部分，尚難認定，詳如後「無罪部分」所述）於偵查中向檢
    察官所為之陳述，對被告癸○○而言，雖均係審判外陳述，均
    為傳聞證據，然上開證人於偵查中之證述，係經檢察官諭知
    證人之具結義務及偽證之處罰，並命渠等朗讀結文及具結擔
    保證言之真實性後，各以證人身分於檢察官面前陳述渠等親
    身經歷，復查無證據顯示係遭受強暴、脅迫、詐欺、利誘等
    外力干擾情形，或在影響渠等心理狀況致妨礙渠等自由陳述
    等顯不可信之情況，被告癸○○及其辯護人亦均未主張或釋明
    上開證人於偵訊中結證有何顯不可信之情事，且經原審傳喚
    證人丙○○、丁○○、甲1、吳豐成、謝和憲、子○○、己○○及辛○○到庭作證，已賦予被告癸○○及其辯護人對質詰問之機會，
    故上開證人於偵訊時所為之證述，均有證據能力。另被告癸○○雖否認其警詢筆錄之證據能力（見本院卷三第244頁），
    惟本判決並未援引被告癸○○於警詢之供述作為認定其犯罪事
    實之證據資料，自無庸說明此部分證據資料之證據能力。
四、本判決以下所引用之非供述證據，均與本案事實具有關聯性
    ，且核屬書證、物證性質，又查無事證足認有違背法定程序
    或經偽造、變造所取得等證據排除之情事，復經本院依刑事
    訴訟法第164條、第165條之規定，踐行物證、書證之調查程
    序，均具有證據能力。
貳、實體部分：
一、被告乙○○與癸○○共犯恐嚇取財罪部分(即「事實」欄「一」
    部分)：
　㈠訊據被告乙○○固坦承其綽號為「金鷹」，為臺灣大車隊之計
    程車司機，並與其他計程車司機共組黃蜂車隊，在系爭排班
    點共同招攬、搭載乘客至九份，且自106年4月起按月向丙○○
    、丁○○及黃蜂車隊其他司機收取每月3,000元之事實，惟矢
    口否認有何恐嚇取財之犯行，辯稱：我從106年4月起向丙○○
    、丁○○及黃蜂車隊司機收取3,000元並非圍事之保護費，而
    是黃蜂車隊之公共基金，作為司機聚餐等共同費用之支出；
    黃蜂車隊司機稱呼我為「大仔」，是因我較年長，而非幫派
    老大，系爭排班點是公共場所，大家共同在該處載客，我沒
    有掌控該地盤的權力，且未繳3,000元的司機仍可在系爭排
    班點載客，對遲交3,000元的司機也不會採取任何行動；我
    沒有在106年5月6日恐嚇丁○○，丁○○也未在該日交3,000元給
    我，但後來有收到丁○○所交的3,000元等語。被告乙○○辯護
    人為其辯護稱：被告乙○○自己亦每月交3,000元，這3,000元
    係自江華芳時代施行已久之慣例，係加入車隊之互助金，用
    以支付車隊司機之聚餐、婚喪喜慶紅白包及承租停車位之用
    ，並非保護費，非屬被告乙○○所取得之不法利益；上開3,00
    0元互助金在江華芳時期曾結算退給包括丙○○及丁○○在內之
    司機，足認與收取保護費之概念迥異；丙○○於106年5月1日
    已繳交當月3,000元，106年5月5日當天被告乙○○並未在系爭
    排班點現場，且癸○○係對丙○○陳稱：「好好排班你不要，又
    插班…」，並無任何人提及未繳3,000元就不能載客，確無恐
    嚇取財之犯行，且依對話紀錄所示，亦未見乙○○有事前指示
    癸○○為恐嚇取財之行為等語。另訊據被告癸○○固坦承其綽號
    為「貢丸」，原為竹聯幫地堂地隆會會長江華芳之小弟，嗣
    江華芳於106年4月8日死亡後，由其接任竹聯幫地堂地隆會
    會長；乙○○自106年5月起至107年5月止，每月有交付3萬元
    ，其中1萬元由其轉交江華芳遺孀充作生活費；106年5月5日
    係因丙○○插班，其才出面制止；在「復興站」群組傳送公告
    內容等事實，惟矢口否認有何恐嚇取財之犯行，辯稱：乙○○
    所收取的3,000元是公共基金，並非圍事之保護費，未繳錢
    的司機仍可在系爭排班點載客；丙○○有遲繳，我會催繳，但
    會好好跟丙○○講，沒有辱罵、恐嚇丙○○；我沒有在系爭排班
    點提過竹聯幫地堂的名號；我不清楚乙○○為何要給我3萬元
    ，我原本有拒絕；我雖在「復興站」群組傳送前揭公告內容
    ，但該公告內容係戊○○、庚○○與乙○○共同討論決定後才傳送
    給我，由我轉發至群組；黃蜂車隊事務是由乙○○、戊○○及庚○○討論決定，我所擔任的竹聯幫地堂地隆會會長只是人頭而
    已等語。被告癸○○辯護人則為其辯護稱：上開3,000元是黃
    蜂車隊的公共基金，用以支付聚餐費及婚喪喜慶紅白包，並
    非保護費；被告癸○○於106年5月5日係因丙○○插班而到場勸
    導丙○○，此與繳納3,000元乙事無關，且隨行之陳敬方、陳
    挺翔及鍾政霖並未出聲或有任何手勢動作，亦不清楚癸○○與
    丙○○商討何事，被告癸○○並無恐嚇取財之犯行等語。
　㈡經查，被告乙○○綽號為「金鷹」，為臺灣大車隊之計程車司
    機，其知悉在臺北市大安區復興南路1段之1062公車站牌前
    為紅線禁止臨停路段，且未設置計程車招呼站，為搭載在該
    公車站牌前排隊等候搭車前往九份之眾多乘客，遂與臺灣大
    車隊之計程車司機共組黃蜂車隊，並使用Line通訊軟體組成
    「復興站」群組，供黃蜂車隊之計程車司機排班聯繫之用。
    嗣被告乙○○得知「基隆車隊」之司機有意在該處排班載客，
    遂委由其姪子江華芳代表黃蜂車隊出面與基隆車隊協調，並
    協議基隆車隊與黃蜂車隊之司機均可在該處排班載客，並由
    江華芳負責解決司機間之載客糾紛、驅趕外車及未繳費之黃
    蜂車隊司機載客，江華芳因此要求欲在該處排班載客之黃蜂
    車隊司機須自106年2月起，按月繳交3,000元，並由被告乙○○負責收取後，將其中3萬元交予江華芳收受；嗣江華芳於10
    6年4月8日死亡，且前揭1062站牌遷移至捷運忠孝復興站2號
    出口前，被告乙○○憂心系爭排班點將遭基隆車隊獨占，遂安
    排原係江華芳小弟之被告癸○○接任「竹聯幫地堂地隆會」會
    長後，由癸○○接替江華芳在黃蜂車隊之角色，被告乙○○並於
    106年4月間某日，要求欲在系爭排班點排班載客之黃蜂車隊
    司機應按月於每月5日前繳交3,000元，並仍交由被告乙○○收
    受，再由乙○○自106年5月起，按月給予被告癸○○3萬元，癸○○再將其中1萬元交予江華芳之遺孀作為生活費，被告乙○○因
    此自106年4月起至107年2月止，按月各向丙○○、丁○○等計程
    車司機收取3,000元(丁○○於107年2月僅繳納2,000元，以下
    均同)等情，業據被告乙○○、癸○○坦承在卷（見他729號卷四
    第77頁反面至78頁、第81頁反面至第82頁反面、第168至169
    頁、第170頁反面、卷五第131至135頁、第142至143頁、第1
    49頁、偵20396號卷一第136至137頁、偵16516號卷一第27頁
    、第381頁、第364至365頁、原審卷一第77至78頁、第294至
    295頁、卷六第377至380頁)，核與證人丙○○、丁○○證述(見
    他729號卷二第49頁反面、第50頁反面、第52頁、第59頁反
    面至第61頁、原審卷三第167頁、第169至170頁)，及證人即
    共同被告戊○○、庚○○及己○○證述之內容（見他729號卷三第1
    02頁反面、第120頁反面、第122頁反面、第188頁反面、第1
    95頁反面、第197頁、偵16516號卷一第480至488頁、卷二第
    67至70頁、第81至82頁）均相符，並有系爭排班點現場照片
    及Line群組對話翻拍照片在卷可佐(見原審卷六第165頁、他
    729號卷一第179至183頁)，自堪認定。
  ㈢依下列事證，堪認被告乙○○與其他計程車司機共組之「黃蜂
    車隊」非屬竹聯幫地堂地隆會之幫派組織，且除江華芳及原
    係江華芳小弟之被告癸○○外，包括被告乙○○在內之其餘被告
    均僅係臺灣大車隊所屬之計程車司機，而非幫派成員：
　1.證人即共同被告戊○○於警詢及偵查時證稱：我和被告乙○○認
    識30幾年，乙○○是我的拜把兄弟，我稱呼乙○○為「老大」，
    但乙○○並非竹聯幫地堂成員，也不是竹聯幫地堂的老大；我
    是臺灣大車隊的計程車司機，並非幫派成員等語（見他729
    號卷三第102頁至102頁反面、第122頁）。
　2.證人即共同被告庚○○於警詢、偵查及原審羈押庭訊問時證稱
    ：被告乙○○不是竹聯幫地堂的老大，除江華芳及被告癸○○是
    竹聯幫派的背景外，江華芳死亡後，才由癸○○承接會長地位
    ，我及被告乙○○、戊○○等人都沒有幫派背景等語（見他729
    號卷三第148頁反面至149頁、偵16516號卷一第15頁、第17
    頁）。
　3.證人即共同被告己○○於警詢時證稱：江華芳是竹聯幫地堂地
    隆會會長，在其過世前有替黃蜂車隊出面與基隆車隊談判，
    基隆車隊係請託竹聯幫風堂的幫派份子出面當代表，江華芳
    則以竹聯幫地堂名號，代表黃蜂車隊與對方談判，在江華芳
    死亡後，被告乙○○擔心幫派代表人物過世，基隆車隊會不讓
    黃蜂車隊排班，才於106年4月中旬，特別召集黃蜂車隊的司
    機到小歇茶館聚會，宣布江華芳死亡的消息；被告乙○○是江
    華芳的親叔叔，癸○○則是以前跟隨江華芳的小弟，且乙○○社
    會經驗較癸○○豐富，乙○○講的話癸○○都會聽，癸○○接任竹聯
    幫地堂地隆會會長後，仍然很尊重及聽從乙○○，但乙○○沒有
    任何幫派背景，在竹聯幫地堂亦未擔任任何職務，不是該堂
    口老大；乙○○是黃蜂車隊最年長的司機，車隊成員都聽他的
    話，乙○○常出面代表發言，但沒有掌控地盤之權力等語（見
    偵16516號卷一第249至250頁、第252頁、第255頁）。
　4.證人即黃蜂車隊計程車司機吳豐成於警詢時證稱：被告乙○○
    年紀比較大，我們是尊重他，但乙○○並非幫派老大；本來是
    「峰吹草動」（即江華芳）收錢，但「峰吹草動」死後，就
    由被告乙○○及癸○○向我收取3,000元，我和乙○○、癸○○、庚○○、戊○○、己○○及壬○○都是臺灣大車隊的司機等語（見偵165
    16號卷一第205頁）。
　5.經核證人即共同被告戊○○、庚○○、己○○及證人吳豐成前揭供
    述或證述均相一致，亦與被告乙○○、癸○○之供述（見偵1651
    6號卷一第370頁、原審卷一第319頁）相符，復有前揭現場
    照片、復興站群組對話翻拍照片及黃蜂車隊成員之Line名稱
    一覽表在卷可稽（見原審卷一第243至245頁、第269頁、第4
    61頁、第463至505頁），自堪採認。此外，依本件卷證資料
    ，除被告癸○○外，並無被告乙○○或其他被告係竹聯幫地堂地
    隆會成員之任何積極證據，依罪證有疑，利於被告之刑事證
    據法則，自難認定被告乙○○與其他計程車司機共組之「黃蜂
    車隊」係竹聯幫地堂地隆會所屬之幫派組織，而應認定除江
    華芳及被告癸○○外，包括被告乙○○等其餘被告均僅係臺灣大
    車隊所屬司機，並非幫派成員。是系爭排班點雖係劃有紅線
    、禁止臨時停車路段，且未設置計程車招呼站，無法如一般
    設有計程車招呼站路段之計程車司機可坐在車內，依序排班
    等候乘客上車，亦即在系爭排班點攬客係屬違規載客，故黃
    蜂車隊之經營模式係由司機先將其計程車停放在系爭排班點
    附近，再下車攬客，說服在系爭排班點附近等候公車之乘客
    或觀光客改以「共乘」方式搭乘計程車前往九份；被告乙○○
    亦係為順利達成前揭攬客營利目的，遂與臺灣大車隊之其他
    計程車司機共組黃蜂車隊，並利用Line通訊軟體組成「復興
    站」群組，供加入該群組之司機排班聯繫使用，且依抵達系
    爭排班點之順序，由後順位之司機將計程車暫放在附近租用
    之停車位，再至系爭排班點相互支援攬客，使前順位之司機
    處於可隨時出車之狀態而依序出車，以此依序排班、相互支
    援攬客之方式，各自賺取較佳之載客收入。然除江華芳及被
    告癸○○外，包括被告乙○○、庚○○、己○○、戊○○及壬○○等人，
    均僅係臺灣大車隊之計程車司機，而非該幫派成員。被告乙○○、庚○○等人辯稱其等均非幫派成員，尚堪採信；證人即共
    同被告戊○○陳稱其等稱呼被告乙○○為「老大」乙語，僅係因
    乙○○年紀較大，對被告乙○○之尊稱，非指乙○○係竹聯幫地堂
    老大等語，亦非無可採。
  ㈣依下列事證，足認被告乙○○、癸○○自106年4月起至107年2月
    止，向丙○○、丁○○按月收取之3,000元，係比照江華芳生前
    以竹聯幫地堂地隆會會長身分，代表黃蜂車隊出面與基隆車
    隊協調、處理司機排班糾紛及驅趕未繳3,000元之司機在系
    爭排班點排班載客，而要求黃蜂車隊司機按月繳交3,000元
    圍事報酬之作法，由被告乙○○在江華芳於106年4月8日死亡
    後之同年4月間某日，在前揭小歇茶館召集黃蜂車隊司機開
    會，公告由被告癸○○接任竹聯幫地堂地隆會會長，代表黃蜂
    車隊與基隆車隊協調、處理司機排班糾紛及驅趕未繳費司機
    在系爭排班點排班載客，而要求黃蜂車隊司機按月繳交3,00
    0元，作為被告癸○○之「圍事報酬」或「保護費」：
　1.證人丙○○於偵訊時證稱：我在系爭排班點載客，最早是江華
    芳要求每月要付3,500元（按應係「3,000元」之口誤），後
    來江華芳於106年4月死亡後，就由被告乙○○帶著癸○○在系爭
    排班點「做主」，不繳錢就不能排班做生意；乙○○要求每月
    要交3,000元，3,000元類似保護費，亦即交付3,000元後就
    可以在系爭排班點載客，倘發生紛爭時，乙○○會找小弟出面
    處理，不繳錢就不能排班，也會受到恐嚇，乙○○會叫被告癸○○出面驅趕；乙○○並沒有特別明講交3,000元的用途，只說
    如果不給3,000元，小弟就會來伺候我們；乙○○、癸○○都有
    對我講過沒有繳錢就不要來排班；乙○○會用台語講「這邊是
    我在圍的」、「這邊是我在做主」；我從106年4月起有每月
    交3,000元，後來我生病、經濟出問題，乙○○仍不斷給我麻
    煩，我就分成10天繳1,000元，１個月也是繳3,000元，我心
    裡雖不願意繳錢，但也怕沒繳就沒有工作；江華芳是竹聯幫
    地堂地隆會成員，乙○○是江華芳的親叔叔，癸○○則為江華芳
    之小弟，並聽命於乙○○等語(見他729號卷二第59至62頁)。
    復於原審審理時證稱：一開始大家一起輪流排班，沒有收錢
    ；排班一段時間後，有收費2,000元，大家喝茶就由這2,000
    元公費支出，但這2,000元後來有退回，之後就改由江華芳
    按月收3,500元（按應係「3,000元」之口誤），就沒有再退
    回，在江華芳死後，就由被告乙○○接手並收取每月3,000元
    ，不繳3,000元就不能在系爭排班點排班載客，遲交時乙○○
    會交代癸○○要我在月底繳清，直到乙○○因本件到案後才沒有
    再收3,000元；不繳3,000元就不能在系爭排班點排班載客，
    倘仍硬要排班載客，就會有問題，亦即砸車子或講難聽的話
    ；我一開始不願意交3,000元，因為沒有道理要交3,000元，
    系爭排班點並非被告乙○○等人所有，是公有地，但我每月都
    有交3,000元；系爭排班點就是他們圍（事）的地方，要進
    去就要經過他們，沒繳錢仍要載客，他們就找一些人將車子
    圍起來而無法叫客，而我除了擔心不能叫客外，也當然會擔
    心安全上的問題，我又不是沒有發生過車子被砸；我現在仍
    在系爭排班點載客，但已經沒有再交3,000元，因為乙○○被
    抓之後就沒有人再來收3,000元等語(見原審卷三第166至189
    頁)。
  2.證人丁○○於偵查及原審審理時證稱：我是計程車司機，之前
    是在高記餐廳門口(即舊站)排班攬客，後來遷移到捷運忠孝
    復興站2號出口(即新站)排班攬客，搭載客人前往九份；在1
    06年4月從舊站搬遷到新站時，被告乙○○向我要求每月要繳3
    ,000元，我是心不甘情不願交3,000元，但是沒辦法，不繳3
    ,000元，乙○○就會說明天不用來，不能再到系爭排班點載客
    ；之前是江華芳管控系爭排班點，後來江華芳死後，就由被
    告乙○○及癸○○接管，由癸○○擔任竹聯幫地堂地隆會會長，乙○○會指示癸○○帶小弟出面包圍不繳錢的司機，我也曾因繳款
    不足3,000元，乙○○將我退出「復興站」的Line群組，讓我
    無法在系爭排班點繼續載客，我一直拜託乙○○，他才讓我回
    復到群組，並要求我下週補足款項，我就趕快補足3,000元
    ；我有遲繳3,000元，遭乙○○警告很多次，106年5月6日乙○○
    跑來找我，大聲對我說：「3,000元如果繳不出來，就不用
    來跑了」；被告癸○○是只要有人不接受他講的意見，就會嗆
    「竹聯幫地堂」名號，就會說：「我是竹聯地堂的，要怎樣
    都沒有關係」，但癸○○是聽命於乙○○等語(見他729號卷二第
    49至51頁反面、原審卷三第253至284頁)。
  3.證人甲1於偵查及原審審理時均證稱：系爭排班點是竹聯幫
    地堂在圍事，被告乙○○親自跟我說1個月要交3,000元才能在
    系爭排班點載客，但沒有說3,000元之用途；在系爭排班點
    剛開始排班時沒有收任何費用，後來在106年4月間，乙○○要
    我交3,000元才能排班，我沒有交3,000元，乙○○就不讓我在
    系爭排班點排班，我就沒有在系爭排班點排班；江華芳與竹
    聯幫地堂是有關係的，在江華芳死後，就由癸○○接任會長，
    接替江華芳之地位等語(見他729號卷二第2頁反面至3頁反面
    、第4頁反面、原審卷三第286至299頁)。
  4.證人即黃蜂車隊司機董椿簢於偵查中證稱：我的外號是「卡
    特」，我於106年1 月加入黃蜂車隊，江華芳有竹聯幫黑道
    背景，江華芳要求司機交錢，一開始是2,000元，後來改為3
    ,000元，由乙○○收錢管理，有時候我會繳不出錢，如果不繳
    就沒有辦法在系爭排班點排班；沒有交錢的司機當然不能在
    系爭排班點攬客；江華芳將禁止載客區域霸占作為黃蜂車隊
    載客使用區域，江華芳死後由癸○○接任竹聯幫地堂地隆會會
    長，癸○○負責在系爭排班點圍事，亦即保護車隊，倘有糾紛
    或收不到錢就由乙○○派癸○○出面處理或收取；江華芳時期有
    看到司機不繳錢，江華芳有派小弟來阻止司機，不讓司機在
    系爭排班點載客等語(見偵16516號卷一第385至390頁)。
  5.證人吳豐成於偵查及原審審理時證稱：我是計程車司機，主
    要是在系爭排班點載客至九份，我從106年4月開始有繳3,00
    0元給被告乙○○及癸○○；江華芳要叫乙○○叔叔，在江華芳的
    時代就開始交錢，1個月交3,000元，收了幾個月後，江華芳
    就死亡，因為癸○○是江華芳的小弟，後來就換癸○○來收，我
    有繳錢；之前司機載客會有摩擦，江華芳就負責協調；當時
    江華芳叫他的小弟去現場站崗，如果沒有繳錢的就不能進來
    排班，至於沒有繳錢來排班會有什麼下場我不清楚等語（見
    偵16516號卷一第217至220頁、第237頁、原審卷五第274至2
    82頁）。
  6.證人即黃蜂車隊司機謝和憲於偵查及原審審理時證稱：我每
    個月有交3,000元，是在江華芳還在世時就開始繳，江華芳
    去世後，仍繼續繳交等語（見他729號卷五第33頁、第35頁
    、原審卷五第282至289頁）。
  7.證人即共同被告庚○○於偵查及原審羈押庭訊問時除證稱：「
    （問：所以以前江華芳都會對外說這個地方是竹聯幫地堂的
    地盤？）江華芳對外講的，我們是江華芳交代我們這樣子對
    外放話講」等語外，並證述：江華芳提議每月收3,000元，
    大部分的司機都有繳，我也有繳，我們主動交給被告乙○○；
    在「復興站」Line群組的排班司機都有繳3,000元，江華芳
    生前說有排班糾紛、滋事口角的話，江華芳就會出面處理；
    在江華芳過世後，會繼續繳3,000元是因為被告癸○○說會出
    來處理事情，我只知道事情是癸○○出來處理，他有拿到錢；
    一定要繳3,000元才可以在系爭排班點排班，不交錢的人都
    是癸○○去處理等語（見他729號卷三第195頁反面、196頁反
    面至197頁、偵16516號卷一第13頁、第15頁、第17頁）。
  8.證人即共同被告己○○於偵查中證稱：江華芳在世時，由江華
    芳以竹聯幫地堂地隆會的名號在系爭排班點圍事，圍事費用
    是從我們每個月所繳3,000元的公共基金支付，由被告乙○○
    來收取，再拿錢給江華芳，每月要繳錢是江華芳訂下的；現
    在是竹聯幫地堂地隆會會長癸○○在系爭排班點針對排班載客
    「圍事」，「圍事」就是有問題，會有人出來處理，比如排
    班問題或不遵守秩序，還有外來的人發生糾紛時就會出來處
    理，被告癸○○有用地隆會的名義收圍事費用，有事情癸○○要
    負責處理，圍事費用是由公共基金支出，我每個月交3,000
    元給乙○○；癸○○是跟著江華芳的小弟，在江華芳過世後，由
    癸○○接任竹聯幫地堂地隆會會長，每月給癸○○錢，因為有事
    情就換癸○○去處理；乙○○每月有拿2萬元或3萬元給江華芳個
    人使用，因為外面的事是江華芳在處理；因為基隆車隊也想
    搶地盤，江華芳有以竹聯幫地堂地隆會的名號與對方談判，
    對方也是竹聯幫（風堂）等語（見他729號卷五第11至12頁
    、偵16516號卷一第283至284頁）。
  9.證人即共同被告戊○○於偵查中證稱：之前1個月繳2,000元，
    遷移到系爭排班點後，江華芳才說1個月要繳3,000元，江華
    芳去世後就由被告乙○○收取，我從106年4月起至同年12月底
    ，每月有繳納3,000元等語(見他729號卷三第120頁反面)。
 10.另被告乙○○於警詢、偵查及原審羈押庭訊問、原審準備程序
    及審理時，先後供承：江華芳是我的親姪子，也是竹聯幫地
    堂地隆會會長；江華芳自106年2月起，每月向黃蜂車隊司機
    收取3,000元，這是江華芳訂下的規定，錢由我保管，江華
    芳當時表示可以幫黃蜂車隊維持秩序，我會每月給江華芳3
    萬元，後來在江華芳於106年4月8日死亡後，就由被告癸○○
    接任竹聯幫地堂地隆會會長；我在小歇茶館有向排班司機表
    示每月5日前要交3,000元，我是和江華芳一樣收取3,000元
    ，現在竹聯幫地堂地隆會會長是癸○○，我是從106年5月起，
    按月給癸○○3萬元，因癸○○是地隆會會長才每月給錢，就是
    由癸○○保護有交錢的黃蜂車隊司機，倘有糾紛或排班問題，
    就由癸○○負責出面處理；每月向黃蜂車隊司機收取3,000元
    ，我都自行運用，沒有記帳；卷附「臺灣黃金八大團隊…黃
    蜂車隊停車費.餐費.婚.喪.喜.慶互助會」（下稱「收支明
    細表」）是我太太製作，我之前沒有看過，是被拘提當天才
    看到這張收支明細表等語(見他729號卷四第77頁反面至80頁
    、第82至82頁反面、卷五第125至140頁、第141至152頁、偵
    20396號卷一第99至103頁、偵16516號卷一第382頁、卷二第
    53頁、原審卷一第77至78頁、第81頁、第294至295頁)。
 11.被告癸○○於偵查中及原審羈押庭訊問時亦自承：江華芳是竹
    聯幫地堂地隆會會長，由江華芳訂下每月繳錢之規定；106
    年4月1日遷移至系爭排班點，基隆車隊也要來排班，江華芳
    表示系爭排班點是竹聯幫地堂地盤，基隆車隊就找竹聯幫風
    堂的人出面談判，達成共識是基隆車隊1天10台車來排班；
    我有向丙○○及丁○○收過3,000元，我收錢後都交現金給被告
    乙○○；沒有繳錢的司機到系爭排班點載客就會被驅趕，之前
    江華芳時期就是不繳錢的司機會被驅趕；我有用方法讓沒有
    繳錢的司機不能在系爭排班點載客，且因丙○○多次插班不守
    規矩，我才會帶3個年輕人去嚇丙○○，跟丙○○說不能出班，3
    個年輕人也是之前跟隨江華芳的小弟，我是跟3個年輕人說
    有事情要幫忙一下，將他們找過來；江華芳死後改由乙○○收
    款，延續之前模式，由我接任江華芳的位置，除了收錢外，
    負責驅趕沒有繳錢的司機及出面處理排班糾紛，「調解費」
    是每月2萬元，原本乙○○要給我3萬元時我有拒絕，並表示3
    萬元都給江華芳的太太當生活費，乙○○要我留一些錢當排解
    費用，堅持要給我，表示這是之前的慣例，我才再將其中1
    萬元交給江華芳的太太當生活費；江華芳去世，黃蜂車隊的
    司機年紀較長，我之前跟在江華芳身旁，且已將竹聯幫地堂
    名號報出去，若沒有接任竹聯幫地堂地隆會會長，系爭排班
    點將會被吃掉，才討論由我接任會長；決定將3萬元給我時
    ，只有我、乙○○及戊○○在場，其他交錢的司機都沒有在場等
    語（見他729號卷四第168頁反面至174頁反面、偵16516號卷
    一第26至27頁、第30頁、第364至366頁、原審卷一第65至66
    頁）。
 12.互核前揭證人與被告乙○○、癸○○之證述及供述情節，就被告
    乙○○、癸○○向包括丙○○、丁○○在內之黃蜂車隊司機收取3,00
    0元之緣由、未繳納3,000元之後果等重要情節，所述均屬一
    致，並有被告癸○○在前揭Line群組傳送：「本人貢丸(按即
    癸○○)，承蒙公司抬愛，接任大仔會長一職…為復興站竭盡心
    力，屆時，恭候各位大駕，感謝大家支持！」內容之Line對
    話翻拍照片在卷可證(見他729號卷二第56頁)，復有共同被
    告庚○○（代號：甲）與己○○（代號：B）於107年4月8日19時
    21分許之下列通訊監察譯文：
　 「甲：是不是當初那種事情，說真的啦，我們是沒有必要去
   背
　      這種事情啦，照道理是貢丸要去處理。
　 　B：正確啊，貢丸要處理，要專人處理啦。
　　 甲：因為你（即癸○○）有收那一條錢，講白一點，那種錢
　　　　就等於是圍事費用啦。
　 　B：沒錯，講難聽一點就是這樣阿，對不對？講難聽一點，
　　　　就是圍事費用啊，你拿公司的名字，你有收到這條錢，
　　　　就是事情要處理了啦。
  　 甲：對啦。」在卷（見他729號卷三第170頁反面至171頁）
　　　　，及共同被告庚○○（代稱：甲）與戊○○（代稱：B）於1
        07年3月1日16時20分39秒之下列通訊監察譯文：
 　「B：阿跟人家收3,000元啦，我跟你說，他（即乙○○）那
　　    個早晚會出事情，我沒騙你啦。…我說『你帳要跟人家
　　    處理好，該多少就多少』…我跟你說，林萬憲(即林耀
　　    德之子）很早就跟我說了『你叫阿伯跟人家收錢那個要
　　    很小心、很小心，阿把它弄好，等出事沒辦法了』。…
　　    如果說收3,000元，貢丸那裡交3萬元…貢丸跟人家收這
　　    個錢3萬元啦，原本這些事情都是他要處理的啦。…那
　　    個站是地堂的，照理說現在那個站是地堂的，並不是我
　　    們任何一個人的了，對不對？」……
　　　甲：等於是地堂的了。
　　　B：那個是地堂的地方了啦，並不是像以前華芳在的時　
         候，就叫華芳出來，錢花下去，但是4月開始，那個地
         方就是地堂的了。………
   　 甲：是這2個老大（指乙○○與癸○○）上頭作主的」在卷（
         見他729號卷三第107頁反面至109頁反面）可稽。
　　是上開證人之證述及被告乙○○、癸○○前揭供述內容應屬實在
    ，均堪採認。從而，江華芳生前係竹聯幫地堂地隆會會長，
    且為被告乙○○之親姪子，江華芳係自106年2月起，要求黃蜂
    車隊司機按月繳交3,000元，並由被告乙○○負責向黃蜂車隊
    司機收取後，將其中3萬元付給江華芳，作為江華芳代表黃
    蜂車隊出面與基隆車隊協調排班、處理司機排班糾紛及驅趕
    未繳3,000元司機在系爭排班點排班載客之圍事報酬，嗣江
    華芳於106年4月8日死亡後，被告乙○○因憂心系爭排班點遭
    基隆車隊獨占，遂與黃蜂車隊司機戊○○、庚○○等人討論，決
    定改由江華芳之小弟即被告癸○○接任竹聯幫地堂地隆會會長
    ，接替江華芳前揭角色，並由被告乙○○在小歇茶館召集黃蜂
    車隊司機開會，公告由被告癸○○接任竹聯幫地堂地隆會會長
    ，且黃蜂車隊司機應自106年4月起，按月繳交3,000元予乙○○收受，乙○○則自106年5月起至107年5月止，按月交付3萬元
    予癸○○，作為排解司機間糾紛及驅離未繳錢司機在系爭排班
    點載客之「圍事報酬」或「保護費」，癸○○再將其中1萬元
    交予江華芳之遺孀作為生活費等情，自堪認定。被告乙○○、
    癸○○及其等辯護人辯稱前揭向黃蜂車隊司機按月收取之3,00
    0元係作為車隊司機「公基金」或「互助（會）款」，前揭
    交予被告癸○○之3萬元，僅係為補貼癸○○之薪資，增加癸○○
    之收入，並非被告癸○○圍事之保護費，未繳款之司機仍可在
    系爭排班點自由排班載客，不會被驅趕或遭受其他不利益云
    云，被告癸○○另辯稱其擔任之竹聯幫地堂地隆會會長僅係人
    頭云云，與前揭事證不符，不足採信。另證人劉家堯、證人
    即共同被告戊○○、庚○○雖均證稱未繳交每月3,000元之司機
    亦可在系爭排班點排班載客等語（見他729號卷三第121條、
    第195頁反面、原審卷五第245頁），惟其等所述與前揭事證
    不符，另參酌庚○○於107年2月13日18時57分11秒與劉春風間
    之下列通訊監察譯文：
　「劉春風：他們沒辦法進來排班，‧‧他們交這個3,000元要
　　        幹嗎？
　　庚○○：不交你就離開啊！」（見他729號卷三第165頁），益
    見其情。故證人劉家堯、戊○○及庚○○前揭證述內容，均不足
    作為有利被告乙○○、癸○○之認定依據。
　㈤依下列事證，足認被告乙○○指示被告癸○○出面恫嚇遲繳3,000
    元之丙○○，被告癸○○遂藉故以丙○○插班為由，率同3名黑衣
    男子將丙○○驅離系爭排班點：
  1.被告癸○○於106年5月5日率同陳敬方、陳挺翔及鍾政霖等3名
    黑衣男子前往系爭排班點，以丙○○插班為由而藉故將丙○○驅
    離系爭排班點等情，業據證人丙○○於原審審理時證稱：我有
    遲繳3,000元，但我不清楚106年5月之3,000元是何時所繳；
    106年5月4日我其實沒有插班，因我回站時乘客很多，我叫
    客完就出車了，我不知道謝和憲排在後面，後來謝和憲說我
    插班，癸○○就打電話跟我說系爭排班點是他在作主，106年5
    月5日癸○○就帶3個小弟到系爭排班點將我圍住，不讓我叫客
    等語（見原審卷三第169頁、第182頁、第173至174頁），核
    與被告癸○○於偵查中及原審羈押庭訊問時供承：丙○○有好幾
    次都插班，有些司機都不滿；只有丙○○那一次我叫年輕人來
    顧著，不讓沒繳錢的司機載客，我承認恐嚇丙○○；我跟丙○○
    說每個司機都有繳錢，你卻遲交，丙○○對我大小聲，我才會
    氣到，帶3個小弟去嚇嚇丙○○，那天沒有拿錢，只是跟丙○○
    說錢要繳，看何時要繳錢，我是說不繳錢的話，就不給排班
    ，我的語氣略重，後來丙○○就有繳錢了等語（見偵16516號
    卷一第25至26頁）相符，並有現場錄影光碟、譯文、翻拍照
    片及原審勘驗筆錄（含附件）在卷(見他729號卷一第207頁
    、卷二第105至113頁、原審卷二第303至323頁)可稽。
　2.另參酌卷附「復興站」Line群組於106年5月6日之對話內容
    ：
　「江金鷹：從6月3月(3月為贅語)起5日前沒繳3斤不用來跑、
　　        幹你娘、我是奴才、沒交、去虹幹。
　　貢  丸：你們現在是看我們金鷹叔仔怎樣嗎！沒人要回是怎
　　        樣！！我明天就先處理忠義。」等節（見他729號
            卷二第55頁)。」
　　則證人即同屬黃蜂車隊司機之被害人丁○○指稱被告乙○○於10
    6年5月6日上午，見其在系爭排班點排班時，大聲對其說：
    「3,000元如果繳不出來的話，你就不用來跑了！」使其心
    生畏懼，怯於無法在系爭排班點繼續排班載客維生，乃湊足
    3,000元交予被告乙○○收受等情（見他729號卷二第50頁反面
    ），已非無據。另證人丙○○於偵查中證稱：上開Line對話紀
    錄之「5日前沒繳3斤不用跑」，其中「3斤」是指「3,000元
    」，每月5日之前一定要繳3,000元，沒有繳就不要來跑，此
    訊息是丁○○轉傳給我，因乙○○在群組上表示要處理我，丁○○
    打電話叫我小心等語(見他729號卷二第61頁反面)，核與證
    人丁○○於偵查中證述：上開「3斤」是指「3,000元」，每月
    5日之前就是要繳3,000元，沒有繳就是不用來載客等語(見
    他729號卷二第51頁)，及證人即共同被告己○○於偵查中證稱
    ：被告乙○○與癸○○上開對話內容是指車隊費沒有交不用來跑
    ，「3斤」就是「3,000元」，計程車司機都是這樣說；司機
    沒有交錢或不守秩序都會被踢出Line群組，就沒有辦法在那
    邊排班載客，我曾依乙○○、癸○○指示，將丁○○踢出群組等語
    (見偵16516號卷一第291頁)相符，並有卷附被告庚○○與己○○
    於107年3月28日15時0分17秒間之通訊監察譯文，顯示己○○
    確曾依被告乙○○及癸○○之指示，將綽號「卡特」之人（係黃
    蜂車隊另一位司機董椿簢）踢出群組等情，有該通訊監察譯
    文在卷(見偵16516號卷一第274頁)，可供佐參。而前揭陳挺
    翔、鍾政霖及陳敬方等3名黑衣男子共同涉犯恐嚇罪嫌，其
    中陳挺翔、鍾政霖均經臺北地檢署檢察官以107年度偵字287
    23號為緩起訴處分確定，陳敬方則經原審另以108年度簡字
    第705號簡易判決處拘役20日確定在案，亦有上開緩起訴處
    分書及原審刑事簡易判決書在卷(見原審卷六第479至485頁)
    可佐，益徵被告癸○○係依被告乙○○指示而負責處理遲繳3,00
    0元之丙○○，且因丙○○插班而率同陳挺翔、鍾政霖、陳敬方
    在場助勢，共同恫嚇丙○○，阻止丙○○在該處排班載客而將其
    驅離。是本件黃蜂車隊之排班司機如未繳交前揭3,000元，
    將遭被告乙○○、癸○○恫嚇催繳，如仍不繳者，將無法在系爭
    排班點排班載客，或遭踢出「復興站」Line群組而無法繼續
    排班載客之事實，自堪認定。
　3.又被告乙○○係自106年4月起，按月向黃蜂車隊司機收取3,00
    0元，而丙○○一開始就沒有按時繳交3,000元等情，業據被告
    乙○○供稱在卷(見他729號卷五第125至140頁)，核與證人丙○○證稱前揭Line對話紀錄之「5日前沒繳3斤不用跑」，係指
    每月5日之前一定要繳3,000元，沒有繳就不要來跑車，但我
    有遲繳3,000元，也不清楚106年5月之3,000元是何時繳等證
    述相符，堪認丙○○自106年4月起，即有遲繳每月3,000元之
    情形，是被告乙○○於106年5月1日，在「復興站」之Line群
    組公告丙○○繳納之3,000元，衡情自係補交同年4月份之款項
    ，而非繳交同年5月份之3,000元。再參酌被告乙○○在前揭小
    歇茶館召集黃蜂車隊司機開會時，係向排班司機宣稱每月繳
    款截止日為當月5日等情，既如前述，則依丙○○之經濟狀況
    及其實際繳交每月3,000元之實況，自無可能在106年5月5日
    之繳款期限尚未屆至前，即先於同年5月1日繳交當月（5月
    ）3,000元之理，益徵丙○○在106年5月1日繳交之3,000元，
    係補繳同年4月之3,000元，而非提早繳交同年5月份之3,000
    元。是被告癸○○於106年5月5日（已係同年5月繳交3,000元
    之屆期日）出面恫嚇丙○○之目的，當係為取得同年5月份之3
    ,000元無疑。被告乙○○辯護人辯稱被告乙○○在前揭Line群組
    公告丙○○於106年5月1日繳交之3,000元，應係繳交同年5月
    份之3,000元，並未遲繳，則被告癸○○於106年5月5日出面時
    ，僅係就丙○○插班之事予以勸導，並未催丙○○繳交該月份之
    3,000元，被告癸○○等人並未將丙○○趕離系爭排班點，亦未
    對丙○○為恐嚇取財之犯行等語，核與上開事證不符。
  4.證人陳挺翔雖於原審審理時證稱：於106年5月5日我與鍾政
    霖去系爭排班點找陳敬方，詢問有關跑計程車的事情，我見
    癸○○與另一個人在吵架，吵架是有關載客之事情等語(見原
    審卷五第312至321頁)；證人鍾政霖於原審審理時證稱：於1
    06年5月5日，我與陳挺翔有去系爭排班點找陳敬方詢問有無
    跑車工作的事情，我有看到癸○○等語(見原審卷五第321至32
    8頁)；證人陳敬方則於原審審理時證稱：於106年5月5日，
    我與陳挺翔及鍾政霖在系爭排班點附近炸雞店吃東西，我們
    在系爭排班點遇到癸○○，我就跟癸○○聊天，我沒有聽到癸○○
    與對方的談話內容等語(見原審卷五第328至331頁)。被告癸○○辯護人據此辯稱：被告癸○○當日僅係勸導丙○○不要插班，
    並未提及丙○○未繳3,000元不能排班載客乙事，且當時證人
    陳挺翔等人僅在旁，亦不知被告癸○○與丙○○之商討內容，癸○○與陳挺翔等人並未對丙○○為恐嚇取財之犯行等語。然陳挺
    翔、鍾政霖與陳敬方均係本案參與者，均具有共犯之利害關
    係人身分，所述難免有迴護自己或其他共犯之情形，可信性
    顯有疑義；再參酌其等當時均係全身穿著黑色衣褲，圍站在
    丙○○身旁，此有前揭現場錄影光碟翻拍照片及原審勘驗筆錄
    在卷可稽，是證人陳敬方所稱當時僅跟被告癸○○聊天，未聽
    到癸○○與丙○○之談話內容等情，顯與常情不合，復與前揭事
    證不符，前揭證人陳挺翔、鍾政霖與陳敬方所述，均顯係廻
    護被告癸○○之詞，不足採信。被告癸○○辯護人上開所辯，亦
    不足採。
  ㈥被告乙○○曾多次以電話指示被告癸○○出面處理遲繳3,000元之
    丙○○及丁○○，其等就恐嚇丙○○、丁○○繳交每月3,000元之犯
    行具有犯意聯絡：
    被告乙○○於107年2月14日11時25分20秒撥電話給被告癸○○，
    告以：「忠義的錢，跟那個阿壽的錢，要追緊啦！他們如果
    真的沒有那個，幹你娘，就去厚（音「ㄏㄡ」）」等語；復於
    107年2月26日11時53分33秒撥電話給癸○○，告以：「忠義和
    阿壽的那個喔，都沒有那個喔，你在給他們處理一下。‧‧阿
    壽的稍微給他處理一下，不然一個月又過一個月，‧‧這樣子
    你知不知道？‧‧有時候口氣要比較強硬一點」；被告癸○○則
    於107年3月14日13時56分20秒撥電話給乙○○，告以：「我跟
    他（即丁○○）說，這個月3,000元先拿，下個月給6天」；嗣
    乙○○再於107年3月17日21時59分27秒撥電話給癸○○，告以：
    「你就每天交代他（即丁○○），你每天遇到就拿1斤（即1,0
    00元)，你跟他收啦。‧‧連續6天啊，你就說固定要拿的就對
    了。‧‧還有忠義拿2,000了。」等節，此有通訊監察譯文在
    卷可稽（見他729號卷四第94至94頁反面、第95頁反面、第9
    6至96頁反面）。經參酌前揭事證，顯見被告乙○○曾多次指
    示被告癸○○出面，以前揭強硬方式向遲繳每月3,000元之丙○○、丁○○催討欠款，其等就恐嚇丙○○、丁○○繳交每月3,000元
    之犯行，顯有犯意聯絡。被告乙○○及其辯護人辯稱被告乙○○
    並未指示被告癸○○出面處理丙○○或丁○○遲繳之3,000元欠款
    ，癸○○所為與乙○○無涉等語，顯與上開事證不符，不足採信
    。
  ㈦按共同正犯，係共同實行犯罪行為之人，在共同意思範圍內
    ，各自分擔犯罪行為之一部，相互利用他人之行為，以達其
    犯罪之目的，其成立不以全體均參與實行犯罪構成要件之行
    為為要件。共同正犯之意思聯絡，不限於事前有所謀議，僅
    於行為當時有共同犯意之聯絡，於行為當時，基於相互之認
    識，不論明示通謀或相互間默示合致，以共同犯罪之意思參
    與，均屬之；而行為分擔，亦不以每一階段皆有參與為必要
    ，倘具有相互利用其行為之合同意思所為，仍應負共同正犯
    之責，蓋共同正犯，於合同意思範圍內，組成一共犯團體，
    團體中任何一人之行為，均為共犯團體之行為，他共犯均須
    負共同責任，初無分別何一行為係何一共犯所實行之必要。
    且共同正犯之意思聯絡，原不以數人間直接發生者為限，即
    有間接之聯絡者，亦包括在內。如甲分別邀約乙、丙犯罪，
    雖乙、丙間彼此並無直接之聯絡，亦無礙於其為共同正犯之
    成立（最高法院109年度台上字第3870號判決意旨參照）。
    依前揭事證，既堪認被告乙○○係因不滿被害人丙○○遲交106
    年4月間之3,000元，乃指示被告癸○○出面處理，癸○○遂藉故
    以丙○○插班為由，於106年5月5日11時25分許，在系爭排班
    點之人行道，率同陳敬方、陳挺翔及鍾政霖等3名黑衣男子
    到場助勢，以丙○○插班為由而藉故將丙○○驅離系爭排班點，
    致丙○○心生畏懼，怯於無法在系爭排班點繼續排班載客維生
    ，而湊足3,000元交予被告乙○○收受。則無論被告乙○○是否
    認識前揭3名黑衣男子，或是否曾與其等直接聯繫，對於被
    告乙○○與癸○○就前揭恫嚇被害人丙○○繳款之犯行，確有犯意
    聯絡之判斷並無影響。被告乙○○徒以其不認識前揭3名黑衣
    男子，並未指示渠等為本件恐嚇被害人丙○○之犯行，且被告
    癸○○及該3名男子於106年5月5日11時25分，在系爭排班點之
    人行道藉故恐嚇被害人丙○○時，其並未在場參與其事等情，
    辯稱其無恐嚇被害人丙○○之行為云云，自無可採。
　㈧被告乙○○雖以前揭「復興站」Line群組於106年5月6日、同年
    5月7日之對話紀錄截圖為據（見原審卷一第463至505頁），
    辯稱於106年5月6日上午，根本無被告乙○○與戊○○、庚○○、
    壬○○及被害人丁○○等5人同時出現在系爭排班點附近之情形
    ，且當時有人已出車，有人正在攬客或尚未到站，自無可能
    共同恐嚇被害人丁○○云云（見本院卷三第498至499頁；按依
    被告乙○○答辯意旨，在上開Line群組以「不明」身分發言者
    係被害人丁○○）。惟查，前揭「復興站」Line群組之相關對
    話僅係黃蜂車隊司機在Line網路群組互通之訊息，此與被告
    乙○○是否因不滿被害人丁○○遲交3,000元，而另於106年5月6
    日上午某時，在系爭排班點現場，當面對丁○○恫稱：「3,00
    0元如果繳不出來的話，你就不用來跑了」等語之判斷，顯
    無必然關係。是被害人丁○○縱於前揭「復興站」Line群組曾
    報到其到班情形，甚至稱被告乙○○為「壽哥」、「老上兵」
    ，又表示要請「茶壺」即被告庚○○吃早餐等情，對於其是否
    於當日上午某時，因遲交前揭3,000元而遭被告乙○○以前詞
    恫嚇之判斷，仍不生影響。又依本件事證，固無被告乙○○所
    指其與同案被告戊○○、庚○○、壬○○及被害人丁○○等5人同時
    出現在系爭排班點之情形，惟前揭當面恫嚇被害人丁○○之言
    詞既係由被告乙○○親自告知被害人丁○○，則同案被告戊○○、
    庚○○、壬○○當時是否亦在場，對於前揭事實判斷並無影響，
    被告乙○○以其與同案被告戊○○、庚○○、壬○○及被害人丁○○在
    106年5月6日上午，並無同時出現在系爭排班點現場之情形
    ，辯稱其未對被害人丁○○為前揭恐嚇行為云云，自無可採。
    又被告乙○○雖辯稱其於106年5月7日下午2時起，係參加江華
    芳過世之家祭、公祭儀式，並未去系爭排班點，而被害人丁○○當日並未參加江華芳之公祭儀式，自無可能在106年5月7
    日交付3,000元予其收受云云。惟證人即被害人丁○○已證稱
    其係在106年5月7日早上將前揭3,000元交予被告乙○○收受（
    見偵20396號卷二第22至23頁），則被告乙○○縱於同日下午
    參加江華芳之告別式，亦無礙其於同日上午收受上開款項。
    況被告乙○○既以前揭方式恫嚇被害人丁○○繳款，丁○○因此心
    生畏懼，怯於無法在系爭排班點繼續排班載客維生，因而湊
    足3,000元交予被告乙○○，已如前述，則無論丁○○係在106年
    5月6日當日、翌日（同年5月7日）或其後某日，在系爭排班
    點或其他處所繳交上開3,000元予被告乙○○收受，對於上開
    事實認定並無影響。被告乙○○以其於106年5月7日下午2時起
    ，係參加江華芳之家祭、公祭，未去系爭排班點，被害人丁○○當日亦未參加江華芳之公祭，不可能在106年5月7日交付3
    ,000元予其收受等情，辯稱其無恫嚇被害人丁○○繳款之犯行
    ，自無可採。
　㈨丙○○、丁○○均係因遭被告乙○○、癸○○恫嚇後，心生畏懼，方
    繳交前述款項予被告乙○○，被告乙○○並將其中3萬元交付被
    告癸○○作為圍事報酬，被告乙○○、癸○○主觀上均有為自己不
    法所有之意圖：
　⒈被告乙○○於原審羈押庭訊問時自承：帳的部分我比較不清楚
    ，我太太是會計，錢來或有剩餘都是給我太太處理，收支明
    細表都是我太太做的，我之前沒有看過，是律師剛在法庭拿
    出來，我才看到；租停車位費用是另外收取，與所收取之3,
    000元無關等語（見偵16516號卷一第154至157頁）。
　2.被告癸○○於原審羈押庭訊問時供稱：我從來沒有看過收支明
    細表，此乃被告乙○○的太太林麗玉自行製作，且記載內容並
    不實在；林麗玉在聚餐會場會講收支情形，聚餐費用係以每
    月收取3,000元支付；被告乙○○沒有給我們看過記帳資料，
    但有時會說明花費的用途等語(見偵16516號卷二第136至137
    頁、原審卷三第65至66頁)。　
　3.證人丙○○、丁○○於偵查及原審審理時均證稱：繳錢後完全沒
    有看過記帳紀錄；被告乙○○所收取的3,000元並沒有退回，
    且不包含停車費，停車費須另外繳納等語(見他729號卷二第
    50頁、第61頁、原審卷三第166至189頁、第254頁)。
　4.證人吳豐成於偵查及原審審理時證稱：我有交3,000元，收
    錢的目的是吃飯、喝飲料，我們確實繳錢也有吃飯，印象中
    我與被告乙○○等人吃過3、4次飯，丙○○應該都沒有去，我不
    知道繳納3,000元的費用中有每月付3萬元給被告癸○○這件事
    等語(見偵16516號卷一第218頁、第236頁、原審卷五第274
    頁)。
　5.證人劉家堯於原審審理時證稱：一開始收互助金2,000元，
    後來雜項多了，就變成3,000元，我們請被告乙○○幫我們代
    收等語(見本院卷五第244頁)。
　6.證人即同案被告庚○○於警詢及原審羈押庭時證稱：3,000元
    給被告乙○○的用意是要聚餐，或車子故障可以幫忙出錢修理
    ，如果想要停車就一起分租，一起分攤停車場租金，這與3,
    000元無關等語（見他729號卷三第188頁反面、偵16516號卷
    一第17頁）。
　7.證人即同案被告己○○於偵查中證稱：交錢是車隊的基金，每
    月繳3,000元就是拿來吃飯、聚餐、租車的停車費，此外就
    沒有了，還有看車隊有用什麼錢，就由被告乙○○支出等語(
    見他729號卷五第11頁、偵16516號卷一第282至283頁)。
　8.證人即同案被告壬○○於偵查中證稱：我每月繳3,000元給被
    告乙○○，是用在停車及聚餐，沒有其他用途，要停車的司機
    就繳錢，沒有硬性規定；被告乙○○都會說明錢的用途，有沒
    有記帳我不曉得等語（見他729號卷五第23至24頁、他729號
    卷三第83頁反面)。
　9.證人謝和憲於偵查中證稱：大家的共識就是司機每月所繳的
    3,000元只有用在停車費、聚餐及紅、白包，不再作為其他
    用途或個人使用，被告癸○○不需要做任何事，和其他司機一
    樣，也不可以從3,000元中拿錢私用等語（見他729號卷五第
    35至36頁）。
 10.再觀諸被告乙○○於106年4月24日，在「復興站」群組傳送「
    明晚會議，為針對站牌移動期間，所有酌收費用，支出開銷
    明細，向各位做個報告，希望大家務必參與‧‧」之訊息，復
    於107年1月22、23日，分別在「復興站」群組傳送「友台請
    記得星期三晚上6.30分蘆洲海霸王尾牙聚餐請大家準時」、
    「明天晚上海霸王尾牙聚餐6.30。208室」之訊息（見原審
    卷一第263頁、第265頁、第267頁）。益徵黃蜂車隊成員於1
    06年4月25日及107年1月間，確在小歇茶館及海霸王餐廳舉
    辦黃蜂車隊司機之聚餐活動，且依上開證人之證述，可知聚
    餐費用係從每月收取之3,000元支應，與會司機無須另外再
    支付，是被告乙○○及其辯護人辯稱向黃蜂車隊司機按月收取
    之3,000元係作為車隊聚餐之公共事務支出，固非無據。且
    黃蜂車隊除丙○○及丁○○外之司機，均係出於自願繳納每月3,
    000元予被告乙○○保管，作為上開公共事務支出，而未遭被
    告乙○○、癸○○等人以恐嚇等不法方式催繳，故被告乙○○、癸○○及其等辯護人辯稱被告乙○○、癸○○對於黃蜂車隊司機(不
    包括丙○○、丁○○)按月收取3,000元之性質為公共基金，就此
    部分並無為自己不法所有之意圖等語，固非全然無稽。惟本
    案重點乃丙○○、丁○○均證稱渠等並非心甘情願繳交每月3,00
    0元，係遭被告乙○○、癸○○恐嚇後，心生畏懼而繳款等語，
    已如前述，至於被告乙○○、癸○○或黃蜂車隊其他司機是否各
    有繳交前揭每月3,000元之款項，或各該司機是否係出於自
    願而繳款予被告乙○○收受，則與前揭重點之判斷無關，縱依
    前揭證人劉家堯、謝和憲、庚○○、己○○、壬○○之供述或證述
    ，足認其等均係出於自願繳交每月3,000元作為「公基金」
    或「互助金」，而未遭恐嚇，至多僅係被告乙○○、癸○○對其
    他司機收款部分，並無不法所有之意圖而已，無法據以認定
    被告乙○○、癸○○並無恫嚇丙○○、丁○○繳交前揭款項之行為，
    自均不足據為有利被告乙○○、癸○○之認定；同理，被告乙○○
    辯稱自己亦按月繳交3,000元一節，即令屬實，亦不足據為
    有利於其或癸○○之認定。
　⒒再觀諸被告乙○○之配偶林麗玉所製作之收支明細表（見他729
    號卷五第55頁），顯有下列疑問：①依前所述，被告乙○○向
    丙○○、丁○○按月收取之前揭款項係作為聚餐等公共事務支出
    之公共基金，由被告乙○○負責保管，衡情被告乙○○應將收入
    及共同支付項目詳實作帳，使丙○○、丁○○均能清楚明瞭財務
    收支狀況而不會產生疑義，然依被告乙○○及證人丙○○、丁○○
    前揭證述，足見丙○○、丁○○均未見過財務收支明細表，亦不
    了解每月收支情形，被告乙○○負責按月收取丙○○、丁○○之3,
    000元，卻無法提出詳實財務報表以供查核，顯與常情有違
    。②被告乙○○自106年4月起至107年2月止，向丙○○、丁○○等
    人按月收取3,000元，然前揭收支明細表之記帳時間僅有106
    年9月8日至107年3月30日之帳務資料，且除該張收支明細表
    外，被告乙○○無法提出106年4月1日至106年9月7日之記帳資
    料以供查核，自無法釐清該段期間之收支狀況，顯有帳務不
    完整、收支不明之情形。③細繹上開收支明細表記載，106年
    10月5日至107年3月6日，按月於5或6日支付被告癸○○餐費1
    萬8,000元一節，顯與被告乙○○自承每月給付癸○○3萬元之金
    額不符；被告乙○○、癸○○雖辯稱其間差額1萬2,000元，係由
    被告癸○○自行向黃蜂車隊之其他4位司機收取，再與被告乙○○對帳或結算云云，惟未提出確實可信之證據，況縱有被告
    乙○○或癸○○所辯由癸○○逕向上開4位司機收款、再與被告乙○○對帳結算之情形，亦應於上開收支明細表確實記載，始足
    為憑，是被告乙○○、癸○○此部分所辯，難認可採。至上開收
    支明細表記載按期支付停車費3萬6,000元部分，核與被告乙○○供述及證人庚○○、丙○○、丁○○證述繳納停車位之費用係另
    外收取，與上開每月收取之3,000元無涉等語不符，益徵上
    開收支明細表記載內容確有帳務不實及浮誇之處，無從為有
    利於被告乙○○或癸○○之判斷依據。
　⒓依上開說明，被告乙○○自106年4月起至107年2月止，按月各
    向丙○○、丁○○收取3,000元，雖曾用於支付聚餐等公共事務
    ，然無事後結算退還之情形，復未經丙○○及丁○○同意，逕將
    其中3萬元充作被告癸○○之圍事報酬，且被告乙○○及其配偶
    林麗玉均未如實作帳，於本案偵查中亦均無法詳實說明財務
    收支情形，顯有帳務不明之狀況。況被告乙○○係因被告癸○○
    具有黑道背景身分，有能力在系爭排班點掌控地盤及排解糾
    紛，始按月給予3萬元之圍事報酬，已如前述，益徵被告乙○○、癸○○對於其等以恐嚇之不法方式迫使丙○○、丁○○心生畏
    懼而按月繳納3,000元，暨被告癸○○按月取得3萬元部分，均
    具有為自己不法所有之意圖甚明。被告乙○○、癸○○否認此部
    分有為自己不法所有之意圖云云，顯與上開事證不符，均不
    足採。
　㈩被告乙○○辯護人另辯稱被告乙○○曾將互助金退還予繳款司機
    ，足認乙○○向黃蜂車隊司機收取之每月3,000元與「保護費
    」或「圍事費用」之概念不相容等語，並提出黃蜂互助會退
    款收據一紙（見他729號卷五第81頁）為憑。惟觀諸前揭退
    款收據所載：「本黃蜂互助會將於105年8月17日到期終止，
    而且105年2月份至7月份所繳之每月2,000元之互助金，6個
    月共12,000元，於105年8月17日退回所繳之互助金，今日起
    ，已無黃蜂互助會，以下皆為領回之互助金人員名單。徐承
    宗12,000、壬○○、‧‧庚○○、劉家堯、‧‧戊○○、‧‧阿修、丙○○
    12,000、丁○○2月至6月10,000、許貴生12,000、馬紀偉12,0
    00。共退68,000」，顯見被告乙○○所指「黃蜂車隊互助會」
    早於105年8月17日即終止，並已結算、退回各該司機原繳交
    之款項，此情亦據被告乙○○供承在卷(見偵16516號卷一第13
    3至144頁)。是被告乙○○辯護人所指、早於105年8月17日即
    解散、退款之「黃蜂互助會」，顯與本案係由被告、癸○○自
    106年4月間，另向黃蜂車隊司機按月收取3,000元之事無關
    ，況本案由被告乙○○、癸○○向丙○○、丁○○等司機按月收取之
    3,000元，並無嗣後另行退還丙○○或丁○○之情形，更與前揭
    「黃蜂互助會」之情形不同，自不足據為有利被告乙○○或癸○○判斷之依據；被告乙○○辯稱本案「互助會」之繳款方式已
    行之有年，並無他人主張遭恐嚇取財，自無可採。又依前揭
    事證，既足認被害人丙○○、丁○○係遭被告乙○○、癸○○以前揭
    方式恫嚇，因而心生畏懼，怯於無法在系爭排班點繼續排班
    載客維生，乃不得不各湊足每月3,000元（丁○○就107年2月
    僅交付2,000元）後，繳予被告乙○○等人收受，則丙○○、丁○○縱均未曾向被告乙○○說過要「退出」、「不願意繳款」等
    語，亦不得據此反推認定丙○○、丁○○交付前揭每月3,000元
    款項之行為，並非受被告乙○○等人恐嚇所致，尚難據此逕為
    有利於被告乙○○之認定。
　綜上事證，被告乙○○、癸○○共同以前揭方式，對丙○○、丁○○
    為恐嚇取財之犯行，事證明確，洵堪認定，均應依法論科。
二、被告庚○○犯恐嚇罪部分(即「事實」欄「二」部分)：
  ㈠訊據被告庚○○固坦承有於上開時、地，先後向丙○○稱：「老
    人家身體要顧好，不知道什麼時候會死啦！」、「照片先去
    拍一拍，哪天死了才有照片用！」及「你誰都不用載了、你
    誰都不用載了、你誰都不用載了」、「幹！明天不用來了啦
    」等語，惟矢口否認有何恐嚇犯意，辯稱：我對丙○○講「老
    人家身體要顧好，不知道什麼時候會死啦！」、「照片先去
    拍一拍，哪天死了才有照片用！」這些話只是和丙○○開玩笑
    ；我從事計程車司機20幾年，只是在系爭排班點載客，丙○○
    常不照順序排班，倘若插隊，我才會出言制止等語。
  ㈡經查：
　1.被告庚○○於上開時、地，先後向丙○○表示：「老人家身體要
    顧好，不知道什麼時候會死啦！」、「照片先去拍一拍，哪
    天死了才有照片用！」及「你誰都不用載了、你誰都不用載
    了、你誰都不用載了」、「幹！明天不用來了啦」等語之事
    實，業據被告庚○○坦承在卷（見他729號卷三第197頁反面）
    ，核與證人丙○○證述情節相符，並有106年5月22日之電話錄
    音譯文在卷（見他729號卷一第210頁至第210頁反面）可稽
    ，自堪認定。
  2.按刑法第305條之恐嚇罪，所稱以加害生命、身體、自由、
    名譽、財產之事，恐嚇他人者，係指以使人生畏怖心為目的
    ，而通知將加惡害之旨於被害人而言（最高法院52年台上字
    第751號判例意旨參照）。又所謂恐嚇，指凡一切言語、舉
    動足以使人生畏怖心者均屬之，而該言語或舉動是否足以使
    他人生畏怖心，應依社會一般觀念衡量之（最高法院84年度
    台上字第813號判決要旨參照）。是恐嚇罪之判斷重點，實
    係在於被告之行為是否足以使人心生畏懼，致危害於安全。
    至於恐嚇罪之通知危害方法，並無限制，除以積極明示之言
    語舉動外，凡以其他足使被害人理解其意義之方法或暗示其
    如不從，將加危害而使被害人心生畏怖者，均應包括在內（
    最高法院73年度台上字第1933號判決意旨參照）。觀諸被告
    庚○○對丙○○稱：「老人家身體要顧好，不知道什麼時候會死
    啦！」、「照片先去拍一拍，哪天死了才有照片用！」等語
    之言詞內容，依社會一般觀念，顯有加害他人生命之意，足
    令一般人感覺自己之生命將受威脅，自屬加害他人生命之惡
    害通知，是被害人丙○○稱其因此心生畏懼，符合常情，自堪
    採信。又被告庚○○係因認為丙○○常不照順序排班，而在丙○○
    插隊時，對丙○○稱：「你誰都不用載了、你誰都不用載了、
    你誰都不用載了」、「幹！明天不用來了啦」等語，然同屬
    黃蜂車隊之被告乙○○及癸○○既曾多次恫嚇遲繳每月3,000元
    之丙○○應按月如期繳納款項，否則禁止丙○○在系爭排班點攬
    客，致丙○○因怯於無法繼續排班載客維生，不得已而湊足每
    月3,000元並繳交予被告乙○○收受，已如前述，則衡諸被告
    庚○○與乙○○等人均為臺灣大車隊及黃蜂車隊之司機，又係「
    復興站」Line群組成員，經常在系爭排班點與丙○○相遇，則
    被告庚○○在認為丙○○插班時，即對丙○○為上開言語，客觀上
    仍將使丙○○因而心生畏懼，是被害人丙○○稱其因此怯於無法
    繼續在系爭排班點載客維生而危害其安全，符合常情而堪採
    信，足認被告庚○○以前揭言詞恐嚇丙○○時，在主觀上顯有恐
    嚇丙○○之故意，而非僅係與丙○○「開玩笑」。被告庚○○及其
    辯護人辯稱上開言語純屬開玩笑，並無恐嚇丙○○之犯意云云
    ，顯係卸責之詞，不足採信。
  3.綜上事證，被告庚○○於前揭時間，以上開惡害言詞恐嚇被害
    人丙○○，致危害丙○○之安全，事證明確，其犯行洵堪認定，
    應依法論罪科刑。
　4.至公訴意旨雖以被害人丙○○指訴被告庚○○為黑道份子，擔任
    小組長、負責管理現場等語，謂被告庚○○係與被告乙○○、癸○○共同基於恐嚇取財之犯意聯絡，推由庚○○以前揭恐嚇言語
    ，恫嚇被害人丙○○繳交每月3,000元之款項云云，惟此為被
    告庚○○所否認。而被告庚○○係臺灣大車隊司機，除每月繳納
    3,000元予被告乙○○外，雖亦曾向排班司機代收3,000元後轉
    交被告乙○○，且曾因與丙○○在系爭排班點就排班（插班）問
    題發生口角糾紛，然既查無證據足認其係幫派成員，復未因
    前揭代收代轉款項而獲得任何報酬，此除據被告庚○○供述在
    卷(見他729號卷三第149頁、第195頁反面、第196頁反面、
    偵16516號卷一第13頁、第17頁)外，亦與證人即同案被告乙○○證稱：我沒有另外支付錢給被告庚○○等語(見偵20396號卷
    一第102頁）互核相符。此外，復查無其他積極證據足證被
    告庚○○有何恐嚇取財行為，或與同案被告乙○○、癸○○間就前
    揭恐嚇取財犯行有何意思聯絡之情形，是公訴意旨認被告庚○○前揭所為應成立恐嚇取財罪云云，容有誤會，附此敘明。
三、被告癸○○、庚○○、子○○、己○○及辛○○共犯恐嚇罪(即「事實
    」欄「三」所示恐嚇甲1）部分：
  ㈠訊據被告癸○○、庚○○、子○○、己○○及辛○○固均坦承係因甲1辱
    罵癸○○「幹你娘」，而於106年9月7日17時2分許，持球棒及
    噴霧防身催淚劑前往SKY停車場質問甲1之事實，惟均矢口否
    認有何恐嚇甲1之犯行，均辯稱：甲1沒有計程車之營業登記
    證，平日卻駕駛計程車違規營業，仗勢人高馬大，不准黃蜂
    車隊司機在SKY停車場附近之路段載客，倘在該路段載客時
    ，甲1就會對我們叫囂及辱罵，並曾以石頭丟擲毀損共同被
    告壬○○之車窗玻璃，黃蜂車隊有很多司機都深受其害而對甲
    1提告，甲1亦因此經法院另案判刑確定；本案係因甲1以「
    幹你娘」辱罵、挑釁被告癸○○，且甲1平日會隨身攜帶電擊
    棒及彈弓，我們才會帶球棒防身，並沒有持球棒作勢毆打或
    揮舞，沒有要恐嚇甲1，甲1亦未因而害怕，不但沒有逃離現
    場，還與我們互相叫囂等語。
  ㈡經查：
　1.被告癸○○因不滿遭甲1辱罵「幹你娘」，而於106年9月7日17
    時2分許，與被告庚○○、子○○、己○○及辛○○分持球棒及噴霧
    防身催淚劑，共同前往SKY停車場質問甲1等情，業據被告庚○○、己○○、癸○○、子○○及辛○○分別坦承在卷（見偵69號卷第
    4頁反面至第13頁、偵16516號卷一第15頁、原審卷一第67頁
    、卷五第333頁、第342頁），核與證人即甲1友人吳易生於
    原審審理時之證述情節（見原審卷三第304頁）相符，並有
    現場監視器光碟及翻拍照片、球棒照片在卷可佐（見偵69號
    卷第25至32頁、第36至38頁），暨球棒4支、噴霧防身催淚
    劑1瓶扣案可證，自堪認定。
  2.證人甲1於原審審理時證稱：我當時在SKY停車場停車，被告
    癸○○、庚○○、己○○、子○○和另一位我忘記名字的人帶著球棒
    及噴霧防身催淚劑來找我麻煩，癸○○、庚○○或己○○對著另外
    二人說：「就是他」、「乎他死」，我不曉得是癸○○、庚○○
    或己○○說「就是他」、「乎他死」，但我有看到被告等人手
    上有拿球棒，我當時傻掉了；我當時手上沒有攜帶任何武器
    等語(見原審卷三第290頁、第293頁、第299頁)。另證人即
    甲1友人吳易生於原審審理時證稱：於106年9月7日甲1找我
    一起去九份，因為甲1害怕才會找我一起去九份吃東西，當
    時我看到一群人下車，手拿棍棒、噴霧器衝向甲1，甲1手上
    沒有帶任何武器，我聽到有人說：「乎他死」，但不知道是
    誰說的，對方將球棒拿在手上，後來警察來了之後，才將球
    棒藏在背後等語(見原審卷三第302至305頁、第309頁)；證
    人即瑞芳分局九份派出所警員陳定志於原審審理時證稱：我
    在上開時、地，騎乘警用機車執行交通勤務時，看到被告等
    人站在馬路旁圍牆叫甲1出來；被告的計程車先前曾遭甲1毀
    損，以彈弓破壞，甲1也有排班問題，我都有對雙方製作警
    詢筆錄，但本案我到場時沒有聽到雙方講到此事；甲1表示
    遭人辱罵、恐嚇，現在要提告，我當時沒有看到被告等人有
    揮舞球棒，但現場有扣到4支球棒；我到場時，甲1在講電話
    ，我聽到甲1說：「老大，對方有人來了」，但沒有聽到甲1
    回嘴等語（見原審卷三第216至221頁）。互核證人即被害人
    甲1與證人吳易生、陳定志警員就本案發生之經過情形、被
    告癸○○等人有攜帶球棒、噴霧防身催淚劑到場，被害人甲1
    則未見攜帶武器等內容，所述相符，另證人即被害人甲1、
    證人吳易生對於當時被告癸○○等人除手持球棒外，並有人說
    ：「就是他」或「乎他死」等語，證述內容亦屬一致，並無
    重大矛盾或瑕疵可指，尚堪採認。
  3.又經原審勘驗現場監視器光碟結果：本案現場係被告癸○○、
    庚○○、子○○、己○○及辛○○等人手持球棒站在甲1對面，過程
    中未見被告等人有持球棒對甲1作勢毆打或揮舞動作等情，
    有原審勘驗筆錄及現場監視器畫面翻拍照片在卷(見原審卷
    三第153至155頁)可稽。參酌被告癸○○等5人均供稱係因被告
    癸○○遭甲1辱罵「幹你娘」，而於前揭時、地，共同找甲1質
    問，被告己○○、子○○及辛○○並供承甲1當時手上並未攜帶任
    何武器等語（見偵69號卷第7頁反面、第11頁反面、第13頁
    ），及證人陳定志警員證稱其曾處理過被告計程車先前遭甲
    1毀損及甲1排班問題之案件，對雙方製作警詢筆錄，而本案
    在其到場時，亦看見被告癸○○等人係站在馬路旁的圍牆，叫
    甲1出來，而甲1在其到場後，即表示要提告遭人辱罵、恐嚇
    ，現場並扣到被告癸○○等人所攜帶之球棒等情，自堪認被告
    癸○○等5人係因與甲1前揭糾紛，乃共同持球棒、噴霧防身催
    淚劑等攻擊性武器到場，欲質問甲1，而與獨自一人、手無
    寸鐵之甲1在上開地點發生對峙衝突之事實。被告癸○○辯稱
    依證人陳定志於原審審理時之證述，可知陳定志亦認為被告
    癸○○等人在現場並無恐嚇甲1之行為，甲1亦無害怕之表示，
    否則當時到場之警員陳定志即應以現行犯，當場逮捕被告癸○○等人，而非遲至一個月後才通知製作警詢筆錄云云，不足
    採信。
　4.按刑法上所謂恐嚇，祇須行為人以足以使人心生畏怖之情事
    告知他人即為已足，其通知危害之方法並無限制，凡一切以
    直接之言語、舉動，或其他足使被害人理解其意義之方法或
    暗示其如不從將加危害，而使被害人心生畏怖者，均應包括
    在內。而該言語或舉動是否足以使他人生畏怖心，應依社會
    一般觀念衡量之，如行為人之言語、舉動，依社會一般觀念
    ，均認係惡害之通知，而足以使人生畏怖心時，即可認屬恐
    嚇（最高法院22年度上字第號1310號號判例、73年度台上定
    第1933號判決、84年度台上字第813號判決意旨參照）。依
    前揭事證，本件案發時，甲1係單獨1人，且未持任何防身武
    器，面對被告癸○○等多達5人，且手持球棒等攻擊性武器將
    其圍住，其中部分被告尚出言「就是他」、「乎他死」，以
    此加害生命之言語對甲1恫嚇，依其現場情境判斷，縱被告
    癸○○等5人在此過程中，並未持球棒對甲1作勢毆打，亦無揮
    舞球棒之動作，在客觀上顯仍足以對甲1之生命安全構成威
    脅，使甲1心生恐懼，且被告癸○○等5人在主觀上均有以前揭
    方式恐嚇甲1，使其心生畏懼之犯意，是被害人甲1稱其因此
    心生畏懼，符合常情，堪予採信，被告癸○○等5人所為自該
    當刑法第305條恐嚇危害安全罪之構成要件。被告癸○○等5人
    或其等辯護人辯稱被告癸○○等人當時並未持球棒對甲1作勢
    毆打或揮舞球棒等情，並無恐嚇甲1之行為，且甲1當時未逃
    離現場，而係與被告癸○○等人互相叫囂，還在現場打電話，
    並未心生畏懼，被告癸○○等5人所為不應成立恐嚇罪等語，
    核與前揭事證不符，均不足採。
　5.綜上事證，被告癸○○等5人於前揭時、地，共同恐嚇被害人
    甲1之犯行，事證明確，其等恐嚇犯行均堪認定，均應依法
    論科。
四、被告癸○○、子○○犯公然侮辱罪部分（即「事實」欄「三」所
    示公然侮辱甲1部分）：
  ㈠訊據被告癸○○於本院審理時，坦承前揭公然侮辱之犯行（見
    本院卷三第228頁、卷四第43頁、第47頁)；另訊據被告子○○
    則矢口否認有何公然侮辱甲1之犯行，辯稱：我並未出言辱
    罵甲1等語。
　㈡經查：
　1.被告癸○○於本院審理時，坦承有於前揭不特定人均得共見共
    聞之SKY停車場，辱罵甲1「幹你娘雞巴」、「你真懶爛」等
    語（見本院卷三第228頁、卷四第43頁），核與證人即告訴
    人甲1、證人吳易生於偵查及原審審理均證稱：當時有人用
    罵甲1三字經及「你真懶爛（台語）」等語(見原審卷三第28
    6至299頁、第304頁)，及共同被告辛○○於原審審理時亦供稱
    案發時聽到現場有人辱罵甲1三字經等語（見原審卷七第16
    頁）相符，足認被告癸○○前揭任意性自白均與事實相符，堪
    予採認。另訊據被告子○○雖否認有以「幹你娘雞巴」、「你
    真懶爛（台語）」等語辱罵甲1，惟其於原審審理時，已明
    確陳稱：「（對於檢察官起訴書所載之犯罪事實及罪名，有
    何意見？）沒有意見。‧‧‧我有罵甲1『幹你娘雞巴』、『你真
    懶爛』，癸○○也是這樣罵，‧‧‧，我只有罵甲1三字經而已。
    」等語（見原審卷一第183頁），並有證人即告訴人甲1、證
    人吳易生及共同被告辛○○之前揭證述或供述在卷可稽，足認
    被告子○○於前揭時、地，亦有以「幹你娘雞巴」、「你真懶
    爛（台語）」等語，公然辱罵甲1之行為，被告子○○否認前
    揭公然侮辱甲1之犯行，與上開事證不符，不足採信。是被
    告癸○○、子○○均於前揭時、地，各以「幹你娘雞巴」、「你
    真懶爛（台語）」等語辱罵甲1之事實，均堪認定。
　2.按刑法第309條第1項公然侮辱罪之「公然」，係指不特定人
    或多數人得以共見共聞之狀態。而所謂「多數人」，係包括
    特定之多數人在內，至其人數應視立法意旨及實際情形已否
    達於公然之程度而定（司法院大法官釋字第145號解釋意旨
    參照）；行為人為侮辱行為時，倘係處於不特定人均得接觸
    或接近而見聞其行為之開放場域，縱僅有一人見聞其行為，
    亦屬「公然」。再按所謂「侮辱」者，係指以言語或舉動相
    輕慢而言，亦即直接對人詈罵、嘲笑或其他表示，足以減損
    特定人之聲譽。本案被告癸○○、子○○於前揭時、地，在多數
    人得以共見共聞之停車場，以依社會通念均認足以貶損他人
    人格及社會評價之「幹你娘雞巴」、「你真懶爛（台語）」
    等語辱罵甲1，顯有輕蔑貶損他人人格之主觀犯意，並足使
    甲1在精神、心理上感受難堪或不快，足以減損甲1之聲譽、
    人格及社會評價，自屬侮辱之言語。被告癸○○、子○○既於前
    揭不特定人得以共聞共見之SKY停車場內，各以上開言詞辱
    罵甲1，使不特定人均得以共見共聞，所為自與刑法第309條
    第1項公然侮辱罪之構成要件相符。
　3.又按正當防衛必須對於現在不法之侵害始得為之，侵害業已
    過去，即無正當防衛可言，故侵害已過去後之報復行為不得
    主張防衛權。被告子○○雖另辯稱係因告訴人甲1先辱罵其胞
    兄即共同被告癸○○，其才回罵甲1云云。惟依前揭說明，縱
    告訴人甲1曾先出言辱罵共同被告癸○○，然於甲1辱罵癸○○後
    ，其侵害即已完成並過去，則被告子○○事後所為之反擊回罵
    ，僅係對甲1所為不堪言詞之報復行為，無從主張係對於「
    現在不法之侵害」所為，非屬正當防衛行為，自無從阻卻其
    行為之違法性，仍應成立犯罪；被告子○○前揭辯解自不足採
    。
  4.綜上事證，被告癸○○、子○○於前揭時、地，各對甲1為公然
    侮辱之犯行，均事證明確，犯行均堪認定，均應依法論科。
五、論罪及累犯（被告己○○部分）是否加重其刑之說明：
  ㈠被告乙○○、癸○○、庚○○、子○○、己○○、辛○○行為後，刑法第3
    05條、第309條第1項、第346條第1項等條文雖均於108年12
    月25日修正公布，自同年月27日起生效施行，然均僅係依刑
    法施行法第1條之1第2項本文之規定，將罰金數額修正提高3
    0倍，亦即刑法第305條、第309條第1項部分，均係將修正前
    之罰金刑「（銀元）300元以下」修正為「（新臺幣）9,000
    元以下」，刑法第346條部分，則係將修正前得併科之罰金
    由「（銀元）1000元以下」修正為「（新臺幣）3萬元以下
    」，其修正之結果並不生有利或不利於被告之情形，自非屬
    法律變更，不生新舊法比較之問題，應依一般法律適用原則
    ，逕行適用裁判時法。是核被告乙○○、癸○○就「事實」欄「
    一」所為，均係犯刑法第346條第1項之恐嚇取財罪；被告庚○○就「事實」欄「二」所為，係犯刑法第305條之恐嚇危害
    安全罪；被告癸○○、庚○○、己○○、子○○及辛○○就「事實」欄
    「三」所示恐嚇甲1之犯行，均係犯刑法第305條之恐嚇危害
    安全罪；被告癸○○、子○○就「事實」欄「三」所示公然侮辱
    甲1之犯行，均係犯刑法第309條第1項之公然侮辱罪。公訴
    意旨認被告庚○○就「事實」欄「二」所示之行為，係犯恐嚇
    取財罪嫌，容有未洽，惟其基本社會事實相同，且經本院踐
    行告知罪名程序，檢察官、被告庚○○及其辯護人亦已就此為
    辯論（見本院卷四第7至64頁），已保障被告庚○○之防禦權
    ，爰依刑事訴訟法第300條規定，變更此部分起訴法條。
  ㈡被告乙○○、癸○○就前揭恐嚇取財之犯行，有犯意聯絡及行為
    分擔，應論以共同正犯；被告癸○○、庚○○、子○○、己○○及辛○○就前揭恐嚇甲1之犯行，有犯意聯絡及行為分擔，應論以
    共同正犯。至公訴意旨認被告癸○○、子○○就前揭公然侮辱甲
    1之犯行，亦有犯意聯絡而屬共同正犯云云，容有誤會。
  ㈢被告乙○○、癸○○所為前揭對丙○○、丁○○恐嚇取財部分，各係
    基於對同一被害人恐嚇取財之單一犯意，為達向被害人取財
    之目的，要求丙○○、丁○○按月於每月5日前交付款項，而無
    須再逐月另行商議取款數額及交付時間，嗣並由被告乙○○或
    癸○○收受丙○○或丁○○所交付之款項，前後數次向丙○○、丁○○
    收款犯行，分別係基於單一犯意，各本於同一動機、目的，
    持續侵害同一被害人之法益，各行為之獨立性甚為薄弱，依
    一般社會觀念，在刑法評價上，以視為數個舉動之接續施行
    ，合為包括之一行為予以評價，較為合理，各應成立接續犯
    。另被告庚○○所為前揭恐嚇丙○○部分，係基於單一犯意而在
    密接之時、地實行，侵害同一被害人之法益，各行為之獨立
    性甚為薄弱，應視為數個舉動之接續施行，而為接續犯。
　㈣被告乙○○、癸○○自始即在一預定之犯罪計畫以內，基於單一
    犯意，欲對丙○○、丁○○為恐嚇取財犯行，且其等向丙○○、丁○○取財行為時間重疊，具有部分行為合致之情形，顯係出於
    一意思活動所為，應可評價為刑法上一行為，其等均以一行
    為同時觸犯上開恐嚇取財二罪，皆為想像競合犯，均應從一
    重之恐嚇取財罪處斷。
　㈤被告癸○○所犯前揭恐嚇取財、恐嚇危害安全及公然侮辱罪，
    被告庚○○所犯上開恐嚇罪共2罪，被告子○○所犯前揭恐嚇、
    公然侮辱罪，犯意各別，行為互殊，均應分論併罰。
　㈥被告己○○前因賭博案件，經原審以101年度簡字第1688號判決
    處有期徒刑3月確定，於101年11月7日易科罰金執行完畢，
    有本院被告前案紀錄表在卷(見本院卷三第615至620頁)可參
    。其於有期徒刑執行完畢後，5年以內故意再犯本案有期徒
    刑之罪，固為累犯，惟依司法院大法官釋字第775號解釋意
    旨，參酌被告己○○前案係犯賭博罪，與本案所犯恐嚇罪之犯
    罪類型、行為態樣及侵害法益均不同，且無證據足認被告己○○有何特別重大惡性或對刑罰反應力薄弱之情，經審酌累犯
    規定所欲維護法益之重要性、防止侵害之可能性及事後矯正
    行為人之必要性，綜合斟酌各項情狀後，認被告己○○就本案
    犯行所對照罪名之法定刑而言，其罪刑應屬相當，並無加重
    最低法定本刑之必要，爰裁量不依刑法第47條第1項規定加
    重其最低本刑。
　㈦公訴意旨雖未敘及被告乙○○、癸○○向丙○○恐嚇取得106年8月
    至107年2月之款項部分，惟此部分與起訴經論罪之恐嚇取得
    106年5月至7月款項部分，具有接續犯之實質上一罪關係，
    為起訴效力所及，本院自得併予審究。另公訴意旨雖未敘及
    被告乙○○向丁○○恐嚇取得106年6月至107年2月之款項部分，
    惟此部分與起訴經論罪之恐嚇取財106年5月款項部分，具有
    接續犯之實質上一罪關係，為起訴效力所及，本院自得併予
    審究。至公訴意旨雖未敘及被告癸○○向丁○○恐嚇取財犯行，
    惟此部分與起訴經論罪之被告癸○○向丙○○恐嚇取財部分，有
    想像競合犯之裁判上一罪關係，為起訴效力所及，本院自得
    併予審究。
六、不另為無罪諭知部分：
　㈠被告庚○○部分（即起訴書犯罪事實二、㈠之其中部分罪嫌）：
    　
  1.公訴意旨另以：被告庚○○於前揭「事實」欄「二」所示不詳
    時間，在臺北捷運忠孝復興站2號出口前之人行道，尚對丙○○恫稱：「幹你娘！你老人家不要跟小弟玩啦！小弟會去找
    你啦！」、「小心他們拿球棒砸你！」等語，復於前揭「事
    實」欄「二」所示106年5月22日17時2分許，在與丙○○通電
    話過程中，尚對丙○○恫稱:「臭機掰咧，是誰說不要載的啊
    ？你不用帶來了，帶來帶去的，操你媽的，幹你娘機掰咧，
    不載了啊？」、「幹你娘咧」等語，使丙○○心生恐懼，因怯
    於無法繼續在該處攬客維生，而不得不於106年5至7月均按
    月繳交3,000元予乙○○。因認被告庚○○此部分所為，涉犯刑
    法第346條第1項之恐嚇取財罪嫌云云。
  2.按犯罪事實應依證據認定之，無證據不得認定犯罪事實；不
    能證明被告犯罪者，應諭知無罪之判決，刑事訴訟法第154
    條第2項、第301條第1項定有明文。次按認定不利於被告之
    事實，須依積極證據，苟積極證據不足為不利於被告事實之
    認定時，即應為有利於被告之認定，更不必有何有利之證據
    （最高法院30年上字第816號判例意旨參照）。 
  3.訊據被告庚○○堅詞否認有以前揭言詞恐嚇被害人丙○○之犯行
    ，而被害人丙○○雖指稱被告庚○○有於前揭時、地，以上開言
    詞加以恐嚇，致其心生恐懼，怯於無法繼續在該處攬客維生
    ，不得不籌款繳交被告乙○○等情，惟此部分指述，別無其他
    積極證據可資補強其可信性，復查無證據足證被告乙○○、癸○○向被害人丙○○收取每月3,000元之款項後，曾與被告庚○○
    朋分，或被告庚○○因而獲取任何不法利益，既無其他積極證
    據足認被告庚○○確有前揭犯行，依罪疑唯輕之證據法則，自
    難遽為此部分不利被告庚○○之認定。
　⒋綜上所述，檢察官所舉之證據，尚不足使本院對被告庚○○涉
    犯此部分罪嫌達於無所懷疑而得確信為真實之程度。復查無
    其他積極證據足認被告確有公訴意旨所指此部分犯行，揆諸
    前開說明，既不能證明被告庚○○此部分犯罪，本應為無罪之
    諭知，惟此部分如成立犯罪，與前揭被告庚○○經論罪部分，
    有接續犯之實質上一罪關係，爰不另為無罪之諭知。
　㈡被告乙○○、癸○○部分（即起訴書犯罪事實二、㈠之其中部分罪
    嫌）：
　1.公訴意旨另以：被告乙○○、癸○○與庚○○共同基於意圖為自己
    不法所有之恐嚇犯意聯絡，由庚○○先於不詳時間，在臺北捷
    運站忠孝復興站2號出口前之人行道上，對欲在該處招攬乘
    客之丙○○恫稱：「幹你娘！你老人家不要跟小弟玩啦！小弟
    會去找你啦！」、「小心他們拿球棒砸你！」、「老人家身
    體要顧好，不知道什麼時候會死啦！」、「照片先去拍一拍
    ，哪天死了才有照片用！」等語，復於106年5月22日17時2
    分許，在與丙○○通電話過程中，對丙○○恫稱：「你誰都不用
    載了、你誰都不用載了、你誰都不用載了啦！」、「臭機掰
    咧，是誰說不要載的啊？你不用帶來了，帶來帶去的，操你
    媽的，幹你娘機掰咧，不載了啊？」、「幹！明天不用來了
    啦！」、「幹你娘咧」等語，在在均使丙○○心生恐懼，因怯
    於無法繼續在該處攬客維生，而不得不於106年5至7月均按
    月繳交3,000元予乙○○。因認被告乙○○、癸○○此部分所為，
    均涉犯刑法第346條第1項之恐嚇取財罪嫌云云。
  2.訊據被告乙○○、癸○○均堅詞否認有此部分犯行，復查無證據
    足認其等確有參與此部分恐嚇丙○○犯行或與被告庚○○間有何
    犯意聯絡，依罪疑唯輕之證據法則，自難遽為不利被告乙○○
    、癸○○之認定。檢察官所舉之證據，尚不足使本院對被告乙○○、癸○○涉犯此部分罪嫌達於無所懷疑而得確信為真實之程
    度。復查無積極證據足認被告乙○○、癸○○確有公訴意旨所指
    此部分犯行，揆諸前開說明，既不能證明被告乙○○、癸○○此
    部分犯罪，本應為其等均無罪之諭知，惟此部分如成立犯罪
    ，與前揭被告乙○○、癸○○經論罪之向丙○○恐嚇取財部分，有
    接續犯之實質上一罪關係，爰均不另為無罪之諭知。
七、駁回上訴及撤銷改判之理由：　
　㈠上訴駁回部分（即「事實」欄「三」所示被告癸○○、庚○○、
    子○○、己○○、辛○○共同對甲1恐嚇危害安全部分及被告癸○○
    、子○○各自公然侮辱甲1部分）：
　1.原審認被告癸○○、庚○○、子○○、己○○、辛○○共同於前揭時、
    地對甲1恐嚇危害安全、暨被告癸○○、子○○各自於前揭時、
    地公然侮辱甲1，罪證明確，適用刑法第305條、第309條第1
    項、第28條等規定，並審酌被告癸○○、庚○○、子○○、己○○及
    辛○○於原審審理時均矢口否認犯行，飾詞狡辯，未見悔意，
    兼衡被告癸○○、庚○○、子○○及己○○係因黃蜂車隊司機壬○○之
    車輛前曾遭甲1毀損、司機謝和憲遭甲1持電擊棒為強制行為
    （甲1對黃蜂車隊司機所為強制及毀損等犯行，業經臺灣基
    隆地方法院以107年度易字第123號分別判處有期徒刑5月、6
    月、5月，應執行有期徒刑1年確定，見原審卷二第285至291
    頁），而與甲1產生嫌隙並爆發本案衝突，再參酌被告癸○○
    、庚○○、子○○、己○○及辛○○犯罪之動機、目的、手段，被告
    癸○○、子○○及辛○○前無任何犯罪紀錄，被告庚○○於5年內未
    曾受有期徒刑以上刑之宣告，被告己○○曾因賭博案件，經原
    審法院以101年度簡字第1688號判處有期徒刑3月，其等素行
    尚可，兼衡被告癸○○自述高中肄業、須扶養3名未成年子女
    、家庭經濟狀況不佳，被告庚○○自述高職畢業、擔任計程車
    司機、須扶養母、弟、子女等6人、家庭經濟狀況不佳，被
    告子○○自述國中畢業、目前擔任油漆工、家庭經濟狀況普通
    ，被告己○○自述高中畢業、從事司機工作、須扶養父母及未
    成年子女等3人、家庭經濟狀況勉持，被告辛○○自述高中肄
    業、目前在燒烤店工作、家庭經濟狀況不佳等一切情狀，分
    別量處被告癸○○拘役20日、拘役10日、被告庚○○拘役10日、
    被告子○○拘役10日、罰金5,000元、被告己○○拘役10日、被
    告辛○○拘役10日，並就拘役、罰金部分，分別諭知易科罰金
    、易服勞役之折算標準均為以1,000元折算1日，暨就被告癸○○所犯上開2罪所處之刑，定其應執行刑為拘役25日；復敘
    明扣案編號1、4所示球棒2支（按：見偵69卷第26頁照片）
    及噴霧防身催淚劑1瓶（按：即他729卷四第114頁扣押物品
    目錄表所示），為被告癸○○所有，扣案編號3所示球棒1支（
    按：見偵69卷第26頁照片，即同卷第29頁扣押物目錄表所示
    ）為被告庚○○所有，扣案編號2所示球棒1支（按：見偵69卷
    第26頁照片，即同卷第32頁扣押物目錄表所示）為被告己○○
    所有，且該等物品均係供犯本案對甲1恐嚇危害安全所用之
    物，業據其等供明在卷，均應依刑法第38條第2項規定沒收
    ，至扣案之「黃蜂」標章之貼紙1批、載有「己○○」信封1個
    及其內所裝之本票3張、包車價目表1本、車號000-000號車
    輛之行車紀錄記憶卡1片、記事本2本、被告乙○○之名片1張
    、伸縮手電筒警棍1支、員工薪資袋1個、球棒1支、酒店每
    日招酒統計單3張、被告癸○○所使用之行動電話1支（IMEI碼
    ：000000000000000號，含門號0000000000號門號SIM卡1張
    ）及被告庚○○所使用之行動電話1支（IMEI碼：00000000000
    0000號、000000000000000號，含門號0000000000號SIM卡1
    張），雖分別為被告乙○○、癸○○及庚○○等人所有，然均非供
    本案對甲1恐嚇危害安全及公然侮辱犯罪所用之物，且與本
    案此部分無關連性，不予宣告沒收等旨。經核其就此部分認
    事用法均無違誤，量刑亦屬妥適，沒收亦無不當，均應予維
    持。
　2.檢察官上訴意旨略以：原判決於量刑理由內僅泛稱審酌被告品
    行、智識程度、犯罪動機、目的、手段，所生危害及犯罪後態
    度等一切情狀，如此記載，僅為法律抽象之一般規定，至於各該
    審酌量刑之準據，如被告素行是否良好，智識程度為何，其行為所
    生危害是否重大及犯後有否悔意等具體情形，既於判決內無
    從窺見，則其量刑是否妥適，無從據以斷定，自嫌理由欠備。
    被告癸○○等人所為，危害社會治安非輕，犯後否認犯行，毫
    無悔意，亦未與被害人達成和解，原審未審酌上情，僅處被
    告癸○○、庚○○、子○○、己○○、辛○○上開拘役或罰金，量刑過
    輕，有違比例及罪刑相當原則等語。
　3.惟按量刑輕重，係屬法院得依職權自由裁量之事項，苟其量
    刑已以行為人之責任為基礎，並斟酌刑法第57條各款所列情
    狀，在法定刑度內酌量科刑，無偏執一端，致明顯失出失入
    之情形，自不得指為不當或違法（最高法院103年度台上字
    第291號、第331號判決意旨參照）；且在同一犯罪事實與情
    節，如別無其他加重或減輕之原因，下級審量定之刑亦無過
    重或失輕之不當情形，則上級審法院對下級審法院之職權行
    使，原則上應予尊重（最高法院85年度台上字第2446號判決
    意旨參照）。查原審就被告庚○○、癸○○、己○○、子○○及辛○○
    所犯上開部分，業已具體審酌與各該被告量刑有關之一切情
    狀，據為該等被告所犯各該罪名之量刑基準，核無濫用量刑
    權限，或其他輕重相差懸殊等量刑有所失出失入之違法或不
    當之處，自屬原審裁量職權之適法行使。檢察官上訴指摘原
    審就此部分量刑過輕，並無理由，應予駁回。
　⒋至被告癸○○雖於本院審理時坦承前揭公然侮辱甲1之犯行，惟
    未獲甲1諒解，亦未賠償甲1所受損害，另被告癸○○、子○○、
    己○○、辛○○對於其等共同恐嚇甲1、暨被告子○○對於其公然
    侮辱甲1部分，不僅一再否認犯行，且均未與甲1達成和解或
    賠償損害，難認就其等犯各該罪部分所宣告之刑以暫不執行
    為適當，爰就此部分均不予宣告緩刑，併此敘明。
　㈡撤銷改判部分（即「事實」欄「一」所示被告乙○○、癸○○共
    同恐嚇取財部分、暨「事實」欄「二」所示被告庚○○對丙○○
    恐嚇危害安全部分）：　
　1.原審認被告乙○○、癸○○共同向丙○○、丁○○恐嚇取財、暨被告
    庚○○對丙○○恐嚇危害安全，事證明確，而予分別論罪科刑，
    並對被告乙○○、癸○○分別諭知沒收、追徵未扣案之犯罪所得
    ，固非無見。惟查被告乙○○、癸○○上訴後，已與丙○○、丁○○
    成立和解，將其等各自獲取之犯罪所得，分別返還丙○○、丁○○，原審未及審酌此部分對被告乙○○、癸○○有利之量刑因素
    ，仍諭知沒收、追徵被告乙○○、癸○○前揭犯罪所得，均有未
    當。復漏未就前揭被告乙○○、癸○○、庚○○被訴部分，敘明均
    不另為無罪諭知之理由，同有未洽。被告乙○○上訴仍執前詞
    否認犯罪，並無理由，固如前述，惟其以業於本院審理時與
    丙○○、丁○○達成和解並賠償損害為由，請求從輕量刑，則為
    有理由。檢察官就被告乙○○、癸○○共同恐嚇取財、暨被告庚○○恐嚇丙○○部分上訴，指摘原審量刑過輕，雖均屬無理由，
    惟原判決就此部分既有前揭可議之處，即屬無可維持，應由
    本院將此部分暨定被告庚○○應執行刑部分均撤銷。
  2.爰以行為人之責任為基礎，審酌被告乙○○、癸○○明知丙○○、
    丁○○均係計程車司機，竟為謀一己私利，以前揭不法手段，
    迫使丙○○、丁○○各按月繳交3,000元而牟取不法利益，期間
    長達數月，影響丙○○、丁○○之個人權益及社會秩序；被告庚○○僅因系爭排班點之排班問題與丙○○發生糾紛，竟以前揭言
    語恫嚇丙○○，危害丙○○之安全；兼衡被告乙○○、癸○○、庚○○
    均於審判中飾詞否認犯行、被告乙○○、癸○○業與丙○○、丁○○
    達成和解並賠償損害等犯罪後之態度、被告乙○○、癸○○犯罪
    之動機、目的、手段、所生危害、角色分工、犯罪所得、被
    告庚○○犯罪之動機、目的、手段、所生危害，被告乙○○除曾
    有違反票據法案件經判處罰金刑之前科外，別無其他犯罪紀
    錄，被告癸○○則無前科，另被告庚○○除於86年間因竊盜案件
    經判處有期徒刑7月確定並執行完畢外，別無其他犯罪紀錄
    （見本院卷三第585至586頁、第591至593頁、第599至601頁
    所附本院被告前案紀錄表），被告乙○○自述高中肄業之智識
    程度、從事計程車司機、有慢性疾病、家庭經濟狀況不佳，
    被告癸○○自述高中肄業之智識程度、現從事板模工、須扶養
    配偶及3名子女、家庭經濟狀況不佳，被告庚○○自述高職畢
    業之智識程度、從事計程車司機、須扶養母親及子女、家庭
    經濟狀況不佳等一切情狀(見原審卷六第383至384頁、本院
    卷四第63至64頁)，分別量處如主文第2、3、4項所示有期徒
    刑或拘役，暨就被告庚○○部分，諭知易科罰金之折算標準。
    並斟酌被告庚○○所犯上開2罪之動機、態樣、手段、被害人
    不同、各罪責任非難重複程度、對全部犯罪為整體評價、暨
    定執行刑之內、外部界限，就前開撤銷改判部分與上訴駁回
    部分所處之刑，定其應執行之刑。
  3.再按刑法所稱之「緩刑」，並非刑罰之一種，而係指「暫緩
    執行刑罰」而言，參照同法第74條第1項之規定：「受二年
    以下有期徒刑、拘役或罰金之宣告，而有下列情形之一，認
    以暫不執行為適當者，得宣告二年以上五年以下之緩刑，其
    期間自裁判確定之日起算」以觀，「緩刑」必須依附於「主
    刑」（即有期徒刑、拘役或罰金而言），始具有其意義，二
    者間具有不可分離之依存關係，故在訴訟上應合一審判，不
    能割裂處理，否則即有判決適用法則不當之違法（最高法院
     103年度台上字第4116號判決意旨參照）。申言之，「緩刑
    」係對國家刑罰權之暫緩執行宣告，雖實務上在併合處罰之
    數罪，以定應執行刑而為緩刑宣告，此係因併合處罰之數罪
    應依刑法第50條、第51條之規定定應執行刑所致，應執行刑
    僅屬緩刑宣告之衡酌基礎，緩刑所依附者仍屬各罪之主刑（
    即國家刑罰權），數罪併罰所定之應執行刑，僅係立法者為
    便利併合處罰之執行所規定，然緩刑既依附於併罰數罪分別
    宣告之主刑，具體案件是否適合宣告緩刑，審判庭允宜基於
    法律確信，審酌個案具體情形而為決定（本院暨所屬法院10
    9年法律座談會刑事類提案第4號研討結果參照）。經查：
　①被告乙○○、癸○○前均未曾因故意犯罪受有期徒刑以上刑之宣
    告，有本院被告前案紀錄表在卷可稽（見本院卷三第585至5
    86頁、第591至593頁），其等均因一時失慮致罹刑典，犯後
    雖未坦承全部犯行，惟均與被害人丙○○、丁○○達成和解並賠
    償損害，被害人丙○○、丁○○亦均陳稱願宥恕被告乙○○、癸○○
    ，不再追究彼等之刑事責任，同意法院給予彼等緩刑之宣告
    等語（見本院卷二第65至67頁、第71至73頁、第161至163頁
    ），被告乙○○、癸○○經此罪刑之宣告後，當知所警惕，信無
    再犯之虞，本院認就其等共犯恐嚇取財罪所宣告之刑以暫不
    執行為適當，爰均併宣告緩刑2年，以啟自新。
　②至被告庚○○不僅否認恐嚇被害人丙○○、甲1之犯行，又未與該
    等被害人和解或賠償損害，難認就其犯各罪所宣告之刑以暫
    不執行為適當，爰均不予宣告緩刑，併此敘明。
　4.不諭知沒收或追徵被告乙○○、癸○○犯罪所得之說明：
　①按犯罪所得已實際合法發還被害人者，不予宣告沒收或追徵
    ；宣告前2條之沒收或追徵，有過苛之虞者，得不宣告或酌
    減之，刑法第38條之1第5項、第38條之2第2項定有明文。沒
    收或追徵制度，關於剝奪行為人不法利得者，係為避免犯罪
    成為一種值得投資之「事業」，防止無端因犯罪保有利益而
    形成犯罪之誘因，以達成犯罪預防之目的。其措施本身並非
    對於行為人行為、結果非難，或予以應報、制裁之法律評價
    ，而係透過規範達成前開目的，附帶達成調整行為人與被害
    人間財產變動秩序之效果，形成類似（準）不當得利之衡平
    措施。而此一制度目的，並非由國家強制介入個人間私法之
    權益紛爭，否則關於私法間之私法自治、交易安全、誠實信
    用等原理原則及民事程序法之權利行使、當事人原則及相關
    程序，將全為刑事法相關措施取代，要非前揭沒收、追徵制
    度之修正目的。
　②次按犯罪所得及追徵之範圍與價額，認定顯有困難時，得以
    估算認定之，刑法第38條之1第1項本文及第38條之2第1項本
    文亦分別定有明文。查被告乙○○供稱：我從106年4月開始按
    月收取3,000元，106年間大約有17個司機，107年1月剩14個
    司機，107年2月剩12個司機等語（見他729號卷五第149頁）
    ，而被告乙○○係自106年2月起至同年4月止，按月給付江華
    芳3萬元，另自106年5月起按月給付被告癸○○3萬元，再由被
    告癸○○依被告乙○○指示，將其中1萬元轉交江華芳遺孀充作
    生活費，亦即被告癸○○實際取得之款項為20,000元等情，業
    據被告乙○○及癸○○供述如前。則被告癸○○對被害人丙○○及丁○○恐嚇取財部分，犯罪所得為25,014元【計算式：癸○○每月
    實際取得金額20000元×2/17＝2353元；2353元×8月＝18824元
    （106年5月至同年12月）；20000元×2/14＝2857元（107年1
    月）；20000元×2/12＝3333元（107年2月）；18824元＋2857
    元＋3333元＝25014元】，被告乙○○對被害人丙○○及丁○○恐嚇
    取財部分，犯罪所得則為37,633元【計算式：6000元（丙○○
    及丁○○2人每月總繳金額）－2353元＝3647元；3647元×9個月＝
    32823元（106年4月至同年12月）；6000元－2857元＝3143元
    （107年1月）；5000元（丁○○107年2月僅繳納2000元，加上
    丙○○繳交之3,000元）－3333元＝1667元（107年2月）；32823
    元＋3143元＋1667元＝37633元】，上開犯罪所得均未扣案，本
    應依刑法第38條之1第1項前段、第3項規定，各予宣告沒收
    或追徵其價額。惟被告乙○○、癸○○已與丙○○、丁○○達成和解
    ，被告乙○○分別退還丙○○、丁○○繳交之款項19,816元、17,8
    16元，合計37,632元；被告癸○○則合併退還丙○○、丁○○共26
    ,000元等情，有被告乙○○、癸○○各與丙○○、丁○○簽訂之和解
    書及丙○○、丁○○所提「刑事撤回告訴狀」各1件在卷可稽（
    見本院卷二第65至67頁、第71至73頁、第163頁），此部分
    與已實際發還丙○○、丁○○無異，自無庸再宣告沒收或追徵此
    部分犯罪所得，至於被告乙○○實際賠付之金額37,632元，雖
    較其犯罪所得37,633元少「1元」，惟此容或僅屬計算時之
    誤差值，且金額甚微，如諭知沒收或追徵此部分犯罪所得，
    顯有過苛之虞，亦欠缺刑法上之重要性，爰不予宣告沒收或
    追徵，附此敘明。
乙、無罪部分：
一、被告戊○○、壬○○被訴共同恐嚇取財部分（即起訴書犯罪事實
    「二、㈡」部分）：
  ㈠公訴意旨略以：被告戊○○（綽號「阿德」）與壬○○（綽號「
    羊仔」）均為計程車司機，其等為阻止其他車隊司機在系爭
    排班點載客，遂與共同被告乙○○等人共組黃蜂車隊，向黃蜂
    車隊司機按月收取3,000元。詎被告戊○○、壬○○竟與乙○○、
    庚○○共同基於意圖為自己不法所有之恐嚇犯意聯絡，於106
    年5月6日上午某時，在臺北捷運忠孝復興站2號出口前，因
    不滿丁○○尚未繳交當月之3,000元，竟先由乙○○對斯時欲在
    該處排班載客之丁○○恫稱：「3,000元如果繳不出來的話，
    你就不用來跑了!」等語，復由庚○○對丁○○嚇稱：「幹你娘
    ！你很皮喔！」等語，致使丁○○心生恐懼，因怯於無法繼續
    在該處招攬乘客維生，遂於翌日湊足3,000元交予乙○○。因
    認被告戊○○及壬○○共同涉犯刑法第346條第1項之恐嚇取財罪
    嫌等語。
  ㈡按犯罪事實應依證據認定之，無證據不得認定犯罪事實；不
    能證明被告犯罪者，應諭知無罪之判決，刑事訴訟法第154
    條第2項、第301條第1項定有明文。次按認定不利於被告之
    事實，須依積極證據，苟積極證據不足為不利於被告事實之
    認定時，即應為有利被告之認定，更不必有何有利之證據；
    又認定犯罪事實，所憑之證據，雖不以直接證據為限，間接
    證據亦包括在內，然無論直接或間接證據，其為訴訟上之證
    明，須於通常一般之人均不致於有所懷疑，而得確信其為真
    實之程度者，始得據之為有罪之認定，倘其證明尚未達到此
    一程度，而有合理性懷疑之存在時，即無從為有罪之認定（
    最高法院30年上字第816號、76年台上字第4986號判例意旨
    參照）。
  ㈢公訴意旨認被告戊○○及壬○○共同涉犯恐嚇取財罪嫌，無非係
    以被告戊○○、壬○○於警詢及偵查時之供述、證人丙○○、丁○○
    及甲1之證述、共同被告乙○○、癸○○、庚○○之證述、前揭「
    復興站」Line對話翻拍照片及通訊監察譯文，為其主要論據
    。
　㈣訊據被告戊○○與壬○○固均坦承其等均為臺灣大車隊之計程車
    司機，均有加入黃蜂車隊而在系爭排班點攬客，並按月交付
    3,000元予共同被告乙○○等事實，惟均堅詞否認有何恐嚇取
    財之犯行，被告戊○○辯稱：我沒有受乙○○的指揮向丙○○及丁○○催收3,000元，也未經手3,000元或從中獲取任何報酬；我
    沒有幫派背景，也不是竹聯幫地堂成員，我沒有參與本案任
    何恐嚇取財的犯行；於106年5月6日上午，我有在系爭排班
    點排班，看見僅有乙○○一人與丁○○講話，但未看到被告壬○○
    ，當時我距離乙○○講話地點約有6、7公尺，我未對丁○○恐嚇
    取財等語，被告戊○○辯護人為其辯護略以：系爭排班點係紅
    線禁止停車區域，且未設計程車招呼站，無法停車攬客，被
    告戊○○等人共組黃蜂車隊的目的係互相幫忙攬客，由後到班
    司機幫先到班司機攬客出車，並各繳交3,000元予共同被告
    乙○○，被告戊○○亦按月繳交3,000元；被告戊○○平日尊稱丁○○為「壽哥」，互動良好，絕不可能對丁○○為恐嚇取財之行
    為等語。被告壬○○則辯稱：我是在系爭排班點載客的計程車
    司機，並非竹聯幫地堂成員，也未協助共同被告乙○○在系爭
    排班點掌控載客之地盤、監看、通風報信或向其他司機催繳
    3,000元，並無在106年5月6日，於系爭排班點向丁○○催繳3,
    000元之事等語。
　㈤經查：
　1.被告戊○○、壬○○均係臺灣大車隊之計程車司機，均加入黃蜂
    車隊而在系爭排班點排班載客，且自106年2月起，均有按月
    繳交3,000元予共同被告乙○○等情，業據被告戊○○及壬○○供
    述在卷，核與證人丙○○、丁○○、吳豐成、劉家堯、謝和憲、
    乙○○、癸○○、庚○○及己○○等人證述之情節均相符，並有前揭
    「復興站」之Line群組對話翻拍照片、現場照片及通訊監察
    譯文在卷可稽，自堪認定。
  2.證人丙○○於警詢及偵查時雖均證稱：恐嚇我的黑道份子有被
    告癸○○、乙○○、戊○○及壬○○；根據我的觀察，這群黑道份子
    在上開排班點是由乙○○出面向載客司機收錢，被告戊○○也在
    旁邊協助現場管理，被告壬○○則負責把風；戊○○會講錢趕快
    繳一繳，且協助管理，排班的人如不聽話，戊○○會出面管理
    及責罵，壬○○則在上開排班點監看，負責通風報信等語（見
    偵20396卷二第33至39頁、他729號卷二第61頁），復於審理
    時證稱：錢是交給共同被告乙○○，癸○○也會跟我收錢，我沒
    交錢時，乙○○會打電話給癸○○，癸○○就會來找我，我真的不
    敢不交；106年5月5、6日，被告癸○○、庚○○叫我好好跑車，
    不好好跑車就會去當遊民，癸○○另稱該處是他在做主，是他
    們的地盤，他們是指江華芳、乙○○、癸○○、庚○○、戊○○及壬○○等人，但我與壬○○沒有什麼衝突等語(見原審卷三第161至
    193頁)。另證人丁○○於偵查及原審審理時雖證稱：平時司機
    沒有繳3,000元是由共同被告乙○○出面，被告戊○○沒有直接
    開口向我要過錢，但戊○○在乙○○向我催討3,000元時在場，
    戊○○在場可能是要仗勢人多，另被告壬○○在乙○○向我催討3,
    000元時都會在場，只是不會開口，感覺可能是利用人多，
    給我壓力等語(見他729號卷二第50頁反面至51頁)。證人甲1
    於偵查中則證稱：共同被告乙○○跟我講要交錢時，被告戊○○
    及庚○○也在旁邊，好像在監視，我記得戊○○和庚○○應該也是
    有講過他們是竹聯幫地堂的人，但我不曉得壬○○的角色，只
    知道他是計程車司機等語(見他729號卷二第3至4頁反面)。
    惟本案相關被告中，僅有共同被告癸○○係接替江華芳之原地
    位，接任竹聯幫地堂地隆會會長而具有黑道背景，並係由癸○○以竹聯幫地堂地隆會之幫派名號在系爭排班點圍事，按月
    取得圍事報酬3萬元，其餘包括共同被告乙○○、庚○○及被告
    戊○○、壬○○等人均僅係臺灣大車隊之計程車司機，而非竹聯
    幫地堂之幫派成員，因系爭排班點係紅線禁止臨停路段，並
    未設置計程車招呼站，被告等人遂在系爭排班點共組黃蜂車
    隊，由車隊所屬司機相互幫忙攬客以營生，且黃蜂車隊亦非
    竹聯幫地堂之幫派組織等情，已如前述。是證人丙○○、丁○○
    或甲1指稱被告戊○○或壬○○係竹聯幫地堂之黑道份子等情，
    自難採認。況依前揭「甲、有罪部分」之證據及說明，本案
    對被害人丙○○及丁○○各為恐嚇取財之犯行者，係共同被告乙○○與癸○○，與其他被告無涉，亦已如前述。再參酌證人丙○○
    、丁○○及甲1前揭證述，均僅泛稱系爭排班點係被告戊○○或
    壬○○等人之地盤、被告戊○○或壬○○曾於共同被告乙○○向其等
    催討或要求繳交3,000元時在場，且被害人丙○○、丁○○均未
    具體指明被告戊○○或壬○○究竟對其等有何恐嚇取財之犯行，
    至於其等所稱被告戊○○、壬○○在場，可能係為仗勢人多，給
    其等心理壓力，或推認被告戊○○係負責管理現場，被告壬○○
    則負責通風報信等語，均無任何佐證依據，況證人甲1係其
    他車隊之成員，非屬黃蜂車隊，自無繳交每月3,000元之義
    務，證人甲1指稱共同被告乙○○等人亦要求其繳交每月3,000
    元等語，可信性顯有疑義。經勾稽證人丙○○、丁○○及甲1上
    開證述內容，既均未具體證述被告戊○○或壬○○對丙○○及丁○○
    有何恐嚇取財之不法犯行，亦未具體證述被告戊○○或壬○○與
    共同被告乙○○、癸○○所為前揭恐嚇取財之犯行間，究有何犯
    意聯絡及行為分擔，自難僅以證人丙○○、丁○○及甲1前揭空
    泛或尚存疑義之證述，遽為不利於被告戊○○與壬○○認定之依
    據。另被告戊○○縱因加入黃蜂車隊及「復興站」Line群組而
    曾參與內部事務處理，甚至亦贊成推舉共同被告癸○○接任江
    華芳之竹聯幫地堂地隆會會長職務，惟此應係為使其等所組
    成黃蜂車隊成員得以順利招攬客人所為，尚難據此即逕推認
    被告戊○○亦有參與共同被告乙○○或癸○○對被害人丙○○或丁○○
    所為恐嚇取財之犯行。
  3.綜上事證及說明，證人丙○○、丁○○或甲1指稱被告戊○○、壬○○係黑道分子，均有參與共同被告乙○○、癸○○恐嚇被害人丙○○、丁○○繳交前揭每月3,000元之犯行等指述，尚難採認。被
    告戊○○、壬○○辯稱其等均非幫派分子，與共同被告乙○○、癸○○對被害人丙○○、丁○○所為前揭恐嚇取財之犯行無關等語，
    尚非無據。此外，復查無其他積極證據足證被告戊○○或壬○○
    確有公訴意旨所指恐嚇取財犯行，依罪疑唯輕之證據法則，
    自應為有利於被告戊○○及壬○○之認定，其等被訴恐嚇取財罪
    嫌均屬無法證明，自應為其等均無罪之諭知。
二、被告庚○○被訴對甲1恐嚇危害安全部分（即起訴書犯罪事實
    「二、㈢」部分）：
  ㈠公訴意旨略以：被告庚○○基於恐嚇之犯意，於106年8月25日1
    8時52分許，在新北市○○區○○路00號之SKY停車場內，要求該
    停車場負責人周隆昇將「不要把車子停在停車場內，不然車
    子被砸，就會影響其他客人的車子」等語，轉告當時不在場
    之甲1，周隆昇遂於同年月28日16時30分許，在上開停車場
    內，將前揭話語告知甲1，致使甲1心生畏懼。因認被告庚○○
    此部分所為，涉犯刑法第305條之恐嚇危害安全罪嫌。
  ㈡公訴意旨認被告庚○○涉犯此部分罪嫌，無非係以被告庚○○於
    警詢及偵查時之供述、證人甲1、周隆昇之證述及現場監視
    器翻拍照片，為其主要論據。訊據被告庚○○堅詞否認有何恐
    嚇犯行，辯稱：我於106年8月25日並沒有前往SKY停車場，
    對周隆昇講上開恐嚇甲1的言語等語。
　㈢經查：
  1.證人即SKY停車場老闆周隆昇於偵訊時雖證稱：於106年8月2
    5日，有4台車子突然到我的停車場，指認表中編號3（即庚○○）跟我講，叫我以後不要再讓甲1停在我的停車場，不然就
    要砸車，萬一波及到我的客人車子就不好意思，講完後就離
    開，我有將此事告知甲1等語(見他729號卷二第28至29頁)。
    另證人即告訴人甲1於偵查及原審審理時亦證稱：106年8月2
    5日，被告己○○、癸○○、庚○○及另一名司機，有4台車，總共
    下來10幾個人，還有癸○○的弟弟，當時我不在現場，是SKY
    停車場老闆周隆昇告訴我「茶壺」（即庚○○）開車去停車場
    告知周隆昇，叫我不要再去SKY停車場停車，如果我再去該
    停車場停車，就要去砸車，會影響到其他客人的車子，周隆
    昇叫我不要過去停車場，怕我有危險等語(見他729號卷二第
    3頁反面至4頁、原審卷三第289至290頁)，而就被告庚○○曾
    為前揭恐嚇言詞之情節，證述一致，並提出現場監視器翻拍
    照片為憑（見他729號卷三第214至217頁反面），堪認本件
    於106年8月25日，確有4台車子前往周隆昇經營之SKY停車場
    ，並由其中一人向周隆昇表示上開恐嚇甲1之言詞。惟依證
    人周隆昇及甲1上開證述內容，甲1係經周隆昇轉告而獲知係
    被告「庚○○」於上開時、地，為前揭恐嚇言語，然此情既為
    被告庚○○所否認，而甲1當時又未在SKY停車場，並未親自見
    聞對其為上開恐嚇言語者確係被告庚○○本人，是依卷證資料
    ，得據為前揭事證認定之供述證據僅有證人周隆昇之陳述，
    至於證人甲1之前揭證述，既係聽聞自證人周隆昇，性質上
    係屬與周隆昇陳述有同一性之累積證據，非屬適格之補強證
    據，則被告庚○○是否確為上開恐嚇言語，並非無疑。
  2.再細繹卷附SKY停車場之106年8月25日現場監視器翻拍照片
    （見他729號卷二第30至32頁），在該日固確有數台車子及
    多人前往該停車場，然因監視器畫面解析度不佳，無法清楚
    辨識人臉，實無法判定被告庚○○是否確為當日前往該停車場
    而向周隆昇恫稱上開言語之人。又證人即同案被告癸○○於原
    審羈押庭訊問時供稱：第一次（即106年8月25日）是因甲1
    向我們司機叫囂，大家真的不滿，我才帶小弟去，是跟SKY
    停車場老闆說不要再讓甲1在那裡停車，當時有4台車的人過
    去，下去講話的人是我弟弟(即子○○)，有說不要讓甲1在那
    裡停車，但沒有說遇到就要砸車，講完就走了等語（見偵16
    516卷一第28至29頁）。而共同被告癸○○與子○○係親兄弟，
    當時又係由被告癸○○帶領一批小弟到場，則癸○○不僅實際參
    與其事而不致誤認參與者，衡情亦應無為廻護被告庚○○而故
    意捏詞陷害其胞弟子○○之理。再參酌證人周隆昇於原審審理
    時證稱：在106年8月25日，有4台車到我的停車場要找甲1，
    並叫我不要讓甲1將車停在我的停車場，不然要砸車，如果
    波及到我客人的車子就不好意思了，而且有叫我轉達給甲1
    ，我有將此事告知甲1，要甲1小心，說上開言語的人是我不
    認識的年輕人；我沒有印象當天是在庭哪些被告到場，但我
    認識在庭的被告庚○○、癸○○及己○○，不認識子○○等語（見原
    審卷三第202至205頁、第212至213頁），是依證人周隆昇此
    部分證述內容，其既認識被告庚○○，而當時為上開言語者係
    其「不認識之年輕人」，益見當時是否確由被告庚○○對周隆
    昇為上開恫嚇之詞，更非無疑。再參酌被告子○○為80年生，
    於本案行為時(即106年8月25日)僅26歲，符合證人周隆昇所
    稱「年輕人」之條件，反觀被告庚○○為62年生，於本案行為
    時已係44歲之中年人，且周隆昇既認識被告庚○○，衡情當知
    悉被告庚○○之大概年齡，依常理判斷，亦不致將其所認識之
    已屆中年之被告庚○○，以「不認識的年輕人」一語描述之理
    ，則證人周隆昇於偵查中所稱當時係前揭「指認表編號3」
    所示「庚○○」對其為上開恫嚇言語之證述，是否屬實，顯屬
    有疑。況證人周隆昇在前揭偵訊時，係依卷附指認表（見他
    729號卷二第8頁）指認本案之行為人，該指認表編號3亦確
    係被告庚○○之照片，然並非被告庚○○之近況照片，而係其年
    輕時期之照片，是證人周隆昇於前揭偵訊時所為之指認，縱
    認其指認程序並無瑕疵，惟參酌前揭事證及說明，其正確性
    或可信性仍非無疑。
　3.綜上事證及說明，證人周隆昇、甲1指稱被告庚○○於106年8
    月25日18時52分許，在前揭SKY停車場，要求該停車場負責
    人周隆昇將「不要把車子停在停車場內，不然車子被砸，就
    會影響其他客人的車子」等語轉告不在場之甲1乙節，尚難
    採認。被告庚○○否認於106年8月25日至前揭SKY停車場對周
    隆昇為上開恫嚇言詞，尚非無憑。此外，復查無其他積極證
    據足證被告庚○○確有公訴意旨所指此部分恐嚇犯行，依罪疑
    唯輕之證據法則，自應為有利於被告庚○○之認定，被告庚○○
    被訴此部分恐嚇罪嫌，尚屬無法證明，自應為其被訴此部分
    無罪之諭知。
三、被告庚○○、己○○、辛○○被訴公然侮辱部分（即起訴書犯罪事
    實「二、㈣」部分）：
　㈠公訴意旨略以：被告庚○○、己○○及辛○○共同基於公然侮辱之
    犯意聯絡，於106年9月7日17時2分許，偕同共同被告癸○○、
    子○○（其等2人所犯此部分罪行，詳如前述有罪部分）分持
    球棒及辣椒水前往上開SKY停車場，圍堵正帶友人吳易生前
    來九份用餐之甲1，於恐嚇甲1之過程中，另由子○○、癸○○對
    甲1辱罵：「幹你娘雞掰，你懶爛（台語）」等語，足以毀
    損甲1之名譽。因認被告庚○○、己○○及辛○○共同涉犯刑法第3
    09條第1項之公然侮辱罪嫌等語。
　㈡公訴意旨認被告庚○○、己○○及辛○○涉犯此部分罪嫌，無非係
    以被告庚○○、己○○及辛○○於警詢及偵查時之供述、證人甲1
    及周隆昇之證述、同案被告癸○○及子○○之證述、現場監視器
    翻拍畫面，為其主要論據。
　㈢訊據被告庚○○、己○○及辛○○固均坦承因甲1對同案被告癸○○挑
    釁及辱罵「幹你娘」，遂與癸○○、子○○一同前往SKY停車場
    質問甲1之事實，惟均堅決否認有何公然侮辱犯行，均辯稱
    ：我們沒有辱罵甲1等語。
  ㈣經查：　　
　1.被告庚○○、己○○、辛○○於上開時、地，與癸○○共同前往SKY
    停車場，在該處質問甲1等情，業據被告庚○○、己○○、辛○○
    坦承在卷，核與證人甲1及周隆昇證述之情節相符，並有前
    揭現場監視器錄影光碟及翻拍照片、經原審勘驗所製作之筆
    錄在卷可稽，固堪認定。
　2.惟被告庚○○、己○○、辛○○與同案被告癸○○、子○○共同前往SK
    Y停車場，在該處質問甲1後，雙方爆發衝突過程中，係同案
    被告癸○○及子○○分別對甲1辱罵「幹你娘雞巴」、「你真懶
    爛（台語）」等語，被告庚○○、己○○、辛○○均未開口辱罵甲
    1等情，業據同案被告癸○○及子○○於原審準備程序時供述在
    卷，並經本院認定如前，同案被告癸○○、子○○應係在前揭與
    甲1衝突過程中，因一時情激而臨時起意出言辱罵甲1，難認
    其等在事前或現場曾與被告庚○○、己○○或辛○○就此部分犯行
    有何犯意聯絡或行為分擔。再參酌證人甲1、周隆昇均未具
    體指摘被告庚○○、己○○及辛○○在前揭案發現場亦曾出言辱罵
    甲1，既無積極證據足證被告庚○○、己○○及辛○○在前揭時、
    地對甲1有何公然侮辱犯行，自難遽令其等共同擔負公然侮
    辱之罪責。此外，復查無其他積極證據足證被告庚○○、己○○
    或辛○○確有公訴意旨所指公然侮辱犯行，被告庚○○、己○○、
    辛○○被訴此部分罪嫌均屬無法證明，自應為其等被訴此部分
    均無罪之諭知。
四、駁回檢察官上訴之理由：
　1.原審就被告戊○○、壬○○被訴共犯恐嚇取財（起訴書犯罪事實
    「二、㈡」）、被告庚○○被訴恐嚇甲1（起訴書犯罪事實「二
    、㈢」）及被告庚○○、己○○、辛○○被訴妨害名譽（起訴書犯
    罪事實「二、㈣」）部分，經依卷內證據調查之結果為綜合
    判斷，以均不能證明被告戊○○、壬○○、庚○○、己○○、辛○○犯
    罪為由，諭知其等前揭被訴部分均無罪之判決，已詳敘其證
    據取捨之理由，且不悖論理及經驗法則，核無不當，均應予
    維持。至原判決就被告庚○○被訴如起訴書犯罪事實「二、㈣
    」所載對甲1恐嚇危害安全罪嫌諭知無罪部分，於其主文內
    僅記載「被訴恐嚇危害安全」部分無罪，卻漏未載明係指「
    被訴106年8月25日對甲1恐嚇危害安全部分」，雖有瑕疵，
    然於判決結果不生影響，尚無為此撤銷原審對於被告庚○○被
    訴此部分所為無罪判決之必要，附此敘明。
　2.檢察官上訴意旨略以：①證人董樁簢於偵查中證稱：這個車
    隊在江華芳死後的核心人物，是江金鷹（即被告乙○○）、戊○○、茶壺(即被告庚○○)還有貢丸（即被告癸○○），貢丸會聽
    金鷹、茶壺及耀德的等語；被告盧冠霖於羈押庭供稱：決定
    將3萬元給伊時，只有伊、乙○○及戊○○在場等語，足徵黃蜂
    車隊的核心人物係被告乙○○、戊○○、庚○○及盧冠霖，且將該
    車隊隊員所繳交費用中之3萬元，交予被告盧冠霖，係被告
    江金鷹、戊○○之決定。②證人甲1於偵查中證稱：我聽完後，
    覺得計程車要賺多少不知道，一個月要叫我交3,000元不合
    理，我就有跟金鷹、戊○○、庚○○爭執，我跟金鷹爭執時戊○○
    及庚○○也在場，金鷹跟我講要交錢時，戊○○及庚○○在旁邊好
    像在監視；後來有很多次我要去臺北市忠孝復興捷運站那邊
    載客，我把車子停好後，庚○○及戊○○都有輪流過來跟我說「
    不要來這邊排」(台語)，我還有回說為什麼不能來這邊排，
    庚○○跟戊○○的意思就是不要讓我排，因為我沒有給他們3,00
    0元等語；證人吳豐成於108年12月16日原審審理時結證稱：到
    忠孝復興站排班要繳規費3,000元；如果沒交錢，就沒辦法跑
    車；加入Line群組是要知道忠孝復興站有多少車子在排班；3,0
    00元的用途有時用於聚餐，3,000元除了交給被告乙○○，也有
    交給被告盧俊霖、壬○○等人等語；證人丙○○於警詢及偵查時
    中均證稱：恐嚇我的黑道份子有癸○○、乙○○、戊○○及壬○○；
    根據我的觀察，這群黑道份子在上開排班點是由被告乙○○出
    面向載客司機收錢，戊○○也在旁邊協助現場管理，壬○○則負
    責把風；戊○○會講錢趕快繳一繳，且協助管理，排班的人不
    聽話，戊○○會出面管理及責罵，壬○○在上開排班點監看，負
    責通風報信等語。又被告乙○○因不滿丁○○遲交3,000元，遂
    於106年5月6日上午某時，在系爭排班點對丁○○恫稱：「3,0
    00元如果繳不出來的話，你就不用來跑了!」等語，使丁○○
    心生畏懼，業據原審所認定，參諸證人丁○○於偵查中證稱：
    戊○○在江金鷹向我要3,000元的時候在場，戊○○也有在庚○○
    向我要3,000元時在場，戊○○在場可能是要仗勢人多，另外
    楊竣銘的部分是江金鷹要3,000元時，他大部分在場，只是
    不會開口，可能感覺是利用人多給我壓力等語，被告戊○○亦
    供稱：於106年5月6日上午我在上開排班點排班等語，則被
    告江金鷹向被害人丁○○索取3,000元及另向被害人甲1索求3,
    000元時，均會邀集被告戊○○、庚○○、楊竣銘在場，係利用
    人多勢眾，再加上被告乙○○、癸○○恐嚇丁○○、丙○○，始足使
    丁○○、丙○○心生畏懼，足認被告乙○○、戊○○、楊竣銘、庚○○
    間就索取丙○○、丁○○每月3,000元之行為，有恐嚇取財之犯
    意聯絡及行為分擔。③被告江壽詮等人成立黃蜂車隊，佔據
    忠孝復興捷運站2號出口附近，違規攔客並收取月費，將所
    收取費用中之3萬元交予具有竹聯幫地堂背景之被告癸○○作
    為圍事費用，而對不繳月費3,000元之黃蜂車隊司機，則由
    被告江壽詮於「復興站」之Line群組命令被告癸○○帶同小弟
    ，或由被告江壽詮帶同被告戊○○、壬○○或由被告庚○○假藉該
    司機插隊等由，以恐嚇手段向該司機索取每月3,000元，另
    對其他欲在系爭排班點攬客之計程車，則由被告江壽詮、庚○○、戊○○驅趕，不准其他計程車排班搭載客人之事實，業據
    證人丙○○、丁○○及甲1等證述明確，此種行為已形同幫派霸
    佔地盤圍事，原審認黃蜂車隊並非竹聯幫地堂地隆會之幫派
    組織，被告戊○○、江壽詮、庚○○亦非幫派成員，難認被告戊○○、壬○○與同案被告江壽詮、癸○○就恐嚇取財之犯行間，有
    犯意聯絡及行為分擔，顯違證據及經驗法則。④被告江壽詮
    向被害人丙○○恐嚇索取3,000元時，被告戊○○、壬○○在場，
    另被告江壽詮、庚○○、戊○○亦有向甲1索取3,000元，造成丙○○及甲1之心理壓力，且被告戊○○、庚○○、壬○○驅趕在系爭
    排班點攔客之其他計程車，讓黃蜂車隊成員得以順利攬客而
    獲有搭載乘客之利益，原審卻認被告戊○○、壬○○無意圖為自
    己不法所有之意圖，所認定之事實顯與卷內證據不符。⑤被
    告癸○○於警詢、偵查及原審羈押庭訊問時雖證稱：都是被告
    乙○○、戊○○、庚○○私下開會決議，由被告庚○○打好指示內容
    ，交給乙○○、戊○○確認後，再傳給我負責對排班司機發佈一
    些規定，事前我都不知道，在車隊內，乙○○、戊○○及庚○○有
    決定權；乙○○和戊○○叫我當會長的，我是聽命他們指揮做事
    情等語，佐以被告乙○○與被告癸○○在106年5月6日之「復興
    站」Line群組對話內容：「江金鷹：從6月3月(「3月」為贅
    語)起5日前沒繳3斤不用來跑、幹你娘、我是奴才、沒交、
    去虹幹。」、「貢丸：你們現在是看我們金鷹叔仔怎樣嗎！
    沒人要回是怎樣！！我明天就先處理忠義。」等節，有該對
    話紀錄在卷可稽，足見丙○○遲交3,000元，係由被告江壽詮
    張貼命令內容給該群組之成員，而該群成員有被告癸○○、庚○○、戊○○、壬○○等人，再由被告癸○○回覆去處理丙○○遲交3,
    000元之事，原審逕認被告癸○○在群組轉發之前揭公告內容
    並無不法，核與事實不符。⑥原審既認定被告庚○○以：「你
    誰都不用載了、你誰都不用載了、你誰都不用載了」、「幹
    ！明天不用來了啦」等言語，對遲繳3,000元之丙○○確實會
    產生畏佈心，被告庚○○亦因被害人丙○○未交或遲交3,000元
    而心生不滿，常藉故以丙○○插隊或不按序排班，對丙○○為恐
    嚇行為，實係迫使丙○○交付3,000元，達成恐嚇取財之目的
    ，原審認被告庚○○所為不構成恐嚇取財罪，有違證據及經驗
    法則。⑦證人即SKY停車場老闆周隆昇於偵查中證稱：於106
    年8月25日有4台車子突然到我的停車場，指認表中編號3（
    即庚○○）跟我講，叫我以後不要再讓甲1將車停在我的停車
    場，不然就要砸車，萬一波及到我的客人車子就不好意思，
    講完後就離開，我有將此事告知甲1等語，核與證人甲1於偵
    查、原審審理時均證稱：106年8月25日己○○、癸○○、庚○○及
    另一名司機，有4台車，總共下來10幾個人，還有癸○○的弟
    弟，當時我不在現場，SKY停車場老闆周隆昇告訴我，「茶
    壺」（即庚○○）開車去停車場告知周隆昇，叫我不要再去SK
    Y停車場停車，如果我再去SKY停車場停車就要去砸車，會影
    響到其他客人之車子，周隆昇叫我不要過去停車場，怕我有
    危險等語相符。證人周隆昇既認識被告庚○○，其應可以指認
    被告庚○○，而證人周隆昇於審理亦證稱：「(問：在檢察事
    官面前講的話是否是真實的？)是。」「(問：你的指認是出
    你的真實記憶嗎？)是。」等語，足徵被告庚○○於106年8月2
    5日確有至SKY停車場，並告知周隆昇，要求傳話甲1不要再
    去SKY停車場停車，如果甲1再去SKY停車場停車就要去砸車
    ，會影響到其他客人的車子之事實，應屬實在，原審卻認定
    於106年8月25日至SKY停車場，對周隆昇為上開恫嚇言語者
    應係同案被告子○○，並非被告庚○○，顯與經驗及證據法則有
    違。⑧被告庚○○、己○○、辛○○於上開時、地，陪同共同被告
    癸○○到場質問甲1等情，業據被告庚○○、己○○、辛○○坦承在
    卷，則在此期間，因甲1與被告癸○○等互相拉扯及對罵，自
    係被告庚○○等人欲共同與甲1理論之部分行為，是當場雖僅
    係由被告癸○○、盧俊成出言辱罵甲1，仍應認被告庚○○、己○○、辛○○就被告癸○○、子○○辱罵甲1之公然侮辱犯行間，有犯
    意聯絡及行為分擔，且被告癸○○等人共犯恐嚇犯行之部分，
    既經原判決認係與被告庚○○、己○○、辛○○共同所犯，何以就
    被告癸○○等人公然侮辱之犯行部分，卻認定係被告癸○○等人
    臨時起意所為，與被告庚○○、己○○、辛○○無關，其認定亦顯
    違證據法則等語。
　3.惟查：①證人吳豐成雖係黃蜂車隊司機，並按月繳交3,000元
    予被告乙○○，惟依本件卷證資料，並無證據可資認定其係被
    迫繳款，是吳豐成每月繳交之3,000元，其中縱有部分款項
    係由被告壬○○經手，亦難據此認定被告壬○○等人即有參與被
    告乙○○、癸○○對被害人丙○○或丁○○所為前揭恐嚇取財之犯行
    。②關於證人即被害人丙○○、丁○○指稱被告戊○○等人亦係黑
    道份子，且本案對其為恐嚇取財犯行者亦包括被告戊○○、壬○○等人之相關指述，尚難採認，已如前述。③被告乙○○、癸○○固有占據系爭排班點，排除其他計程車在該處排班攬客之
    行為，惟縱認其等所為形同幫派霸佔地盤「圍事」之行為，
    仍難遽認非屬幫派成員之被告戊○○、壬○○等人亦參與被告乙○○、癸○○對被害人丙○○、丁○○所為前揭恐嚇取財犯行，即令
    身為黃蜂車隊成員之被告戊○○、壬○○等人，因被告乙○○、癸○○前揭「霸佔地盤圍事之行為」而得以順利攬客獲有搭載乘
    客之利益，亦難執此逕認被告戊○○、壬○○主觀上有何為自己
    不法所有之意圖。④證人即SKY停車場老闆周隆昇於偵查中雖
    證稱於106年8月25日至SKY停車場對其為前揭恫嚇言語者，
    係檢察官所提示指認表編號3之被告庚○○等語，核與證人甲1
    於偵查、原審審理時之證稱相符，惟證人甲1前揭證述係聽
    聞自證人周隆昇，性質上係與周隆昇陳述具有同一性之累積
    證據，非屬適格之補強證據，且依前揭說明，既堪認證人周
    隆昇前揭指述仍存有瑕疵，可信性亦有疑義，則證人周隆昇
    縱係依其個人記憶所及而為前揭證述，復於原審審理時確認
    其於偵查中所為前揭指述係出於其真實記憶所為之指認，仍
    不足以補強其陳述之可信性，亦不足據以認定於106年8月25
    日在SKY停車場對其為前揭恫嚇言語之人即係被告庚○○。⑤被
    告庚○○、己○○、辛○○雖因同案被告癸○○曾遭甲1挑釁及辱罵
    「幹你娘」等語，而於106年9月7日，與癸○○及其胞弟即同
    案被告子○○等人共同前往周隆昇所經營之SKY停車場，在該
    處質問甲1而共同對甲1為前揭「事實」欄「三」所示之恐嚇
    犯行，惟衡諸常情，為達成質問他人之目的，固常因行為過
    當而衍生恐嚇犯行，惟非必伴隨出言侮辱對方之行為；況依
    前揭說明，既堪認被告癸○○、子○○係在與甲1衝突之過程中
    ，因一時情緒，臨時起意而各自出言辱罵甲1，難認其等出
    言侮辱甲1之犯行，在事前或現場曾與被告庚○○、己○○或辛○○有何犯意聯絡或行為分擔，自無從僅以被告庚○○、己○○及
    辛○○當時亦在場，且共同對甲1為恐嚇犯行，即認定同案被
    告癸○○、子○○各因一時情緒而出言辱罵甲1之行為，亦與被
    告庚○○、己○○或辛○○有犯意聯絡及行為分擔，而令被告庚○○
    、己○○或辛○○共同擔負公然侮辱甲1之罪責。⑥至檢察官其餘
    上訴意旨所指，其中關於被告乙○○、癸○○共同對被害人丙○○
    、丁○○為恐嚇取財犯行之部分，雖非無據，惟均僅得作為認
    定被告乙○○、癸○○共同為前揭恐嚇取財犯行之證據，尚無從
    作為認定被告戊○○、壬○○亦有共同參與前揭恐嚇取財犯行之
    積極證據，另其餘部分所指，亦難據以認定被告戊○○、壬○○
    確有共同參與前揭恐嚇取財之事實，均已如前述。檢察官上
    訴意旨置原判決就上述無罪部分均已明確論斷說明之事項於
    不顧，仍執前詞指摘原判決此部分認事用法違誤，無非係對
    卷內相同事證之相異評價，並未提出其他積極證據供本院調
    查審認，此部分上訴均無理由，應予駁回。
據上論斷，依刑事訴訟法第368條、第369條第1項前段、第364條
、第299條第1項前段、第300條、第301條第1項前段，判決如主
文。
本案由檢察官林錦鴻提起公訴，由檢察官涂永欽提起上訴，由檢
察官王亞樵到庭執行職務。
中　　華　　民　　國　　111 　年　　3 　　月　　17　　日
                  刑事第十五庭  審判長法  官  陳芃宇
                                      法  官  曹馨方
                                      法  官  陳勇松
以上正本證明與原本無異。
不得上訴。
                                      書記官  邱紹銓
中　　華　　民　　國　　111 　年　　3 　　月　　22　　日
附錄：本案論罪科刑法條全文 
中華民國刑法第305條
以加害生命、身體、自由、名譽、財產之事恐嚇他人，致生危害
於安全者，處2年以下有期徒刑、拘役或9千元以下罰金。

中華民國刑法第309條
公然侮辱人者，處拘役或9千元以下罰金。
以強暴犯前項之罪者，處1年以下有期徒刑、拘役或1萬5千元以
下罰金。

中華民國刑法第346條
意圖為自己或第三人不法之所有，以恐嚇使人將本人或第三人之
物交付者，處6月以上5年以下有期徒刑，得併科3萬元以下罰金
。
以前項方法得財產上不法之利益或使第三人得之者，亦同。
前二項之未遂犯罰之。